臺灣士林地方法院刑事判決
107年度訴字第229號
公  訴  人  臺灣士林地方檢察署檢察官
被      告  周朋奎



選任辯護人  詹振寧律師
上列被告因違反商業會計法等案件，經檢察官提起公訴（106年
度偵字第13061號、107年度偵字第1796號），本院判決如下：
    主  文
周朋奎犯商業會計法第七十一條第一款之填製不實會計憑證罪，
共陸罪，均累犯，各處有期徒刑伍月，如易科罰金，均以新臺幣
壹仟元折算壹日。應執行有期徒刑壹年，如易科罰金，以新臺幣
壹仟元折算壹日。未扣案之犯罪所得新臺幣伍萬伍仟元沒收，於
全部或一部不能沒收或不宜執行沒收時，追徵其價額。
其他被訴部分免訴。
　　犯罪事實
一、張芳源（現由本院通緝中，俟本院緝獲後再行審結）係金旺
    國際企業有限公司（下稱金旺公司）、杜拜德國際開發股份
    有限公司（下稱杜拜德公司）、粉墨實業有限公司（下稱粉
    墨公司）、賣座實業有限公司（下稱賣座公司）負責人，係
    稅捐稽徵法規定之納稅義務人之公司負責人；葉宗信（所涉
    本案犯行，另經本院判決無罪）係張芳源配偶之弟，亦係境
    外公司盛立有限公司（英文名稱SHING LAP LIMITED，下稱
    盛立公司）、夏普電子科技有限公司（英文名稱SHARP ELEC
    TRONIC TECH LIMITED，下稱夏普公司）負責人；蕭嘉嫺（
    所涉本案犯行，另經本院判決無罪）係張芳源員工；周朋奎
    係山堡實業有限公司（下稱山堡公司）、毅盈企業有限公司
    （下稱毅盈公司）、藏薇國際有限公司（下稱藏薇公司）、
    峰閣國際有限公司（下稱峰閣公司）、亞鈿股份有限公司（
    下稱亞鈿公司）、啟羿有限公司（下稱啟羿公司）、佳聖實
    業有限公司（下稱佳聖公司）、尤妮國際有限公司（下稱尤
    妮公司）實際負責人，經辦各該公司會計事項，為商業會計
    法所稱之經辦會計人員。
二、周朋奎幫助張芳源詐領出口退稅款部分：
    張芳源於民國102年5月至104年12月間，明知加值型及非加
    值型營業稅法第7條第1款規定：「外銷貨物」者可獲稅捐稽
    徵機關退還溢付營業稅之規定，竟為圖向稅捐稽徵機關詐領
    退稅款，基於詐欺取財、行使業務上登載不實文書之犯意，
    周朋奎則基於以填製不實會計憑證（統一發票）及幫助他人
    逃漏營業稅之犯意，由周朋奎以統一發票面額1%之價格，開
    立山堡公司、毅盈公司、藏薇公司、（峰閣公司部分，詳如
    後述免訴部分）亞鈿公司、啟羿公司之統一發票，販售予無
    實際交易情形之金旺公司、杜拜德公司及粉墨公司。張芳源
    為製造不實金流，向周朋奎取得山堡公司、毅盈公司、藏薇
    公司、亞鈿公司、啟羿公司金融帳戶存摺及印章，再轉交予
    不知情之蕭嘉嫺辦理存、提、匯款，製造其間發生交易、進
    貨付款之假象。張芳源為製造不實物流，自行以不詳價格，
    取得製造商、品質、是否能正常運作均不詳之「FLASH DIE
    」（快閃記憶體晶片），由蕭嘉嫺在以山堡公司、毅盈公司
    、藏薇公司、亞鈿公司、啟羿公司名義立具之出貨單、銷貨
    單上簽收，製造其間有交付貨物之假象。張芳源又製作不實
    之發票（INVOICE）、裝箱單（Packinglist），使不知情之
    報關業者聯締國際有限公司製作不實之出口報關，再由不知
    情之大鑫航空貨運承攬有限公司將不詳物品運送出境，以盛
    立公司、夏普公司之名義為收貨人，製造金旺公司、杜拜德
    公司及粉墨公司將快閃記憶體晶片販售予盛立公司、夏普公
    司之假象，並製造不實物流。張芳源並指示不知情之葉宗信
    將款項匯至金旺公司、杜拜德公司及粉墨公司，以製造金旺
    公司、杜拜德公司、粉墨公司與盛立公司、夏普公司間發生
    交易、進貨付款之不實金流。後張芳源以銷貨予盛立公司、
    夏普公司之外銷貨物營業稅應為零稅率為由，透過營業稅申
    報軟體，向國稅局申報退稅，並檢附上開不實發票、裝箱單
    、出口報關以供國稅局查驗，而行使該業務上登載不實文書
    ，施此詐術致使不知情之國稅局承辦人員誤信金旺公司、杜
    拜德公司及粉墨公司確有外銷之事實，而陷於錯誤，並如數
    退稅予金旺公司、杜拜德公司及粉墨公司，足生損害於稅捐
    機關對稅捐稽徵、退稅審核管理之正確性。周朋奎則以上開
    不正當方法，幫助金旺公司、杜拜德公司及粉墨公司逃漏營
    業稅。周朋奎開立發票之公司名義、發票號碼、金額及張芳
    源申請出口退稅之交易對象、退稅金額詳如附表一、二、三
    所示。
三、周朋奎販售佳聖公司（尤妮公司部分，詳如後述免訴部分)
　　開立之統一發票，幫助杜拜德公司、粉墨公司及賣座公司逃
    漏營業稅部分：
　　張芳源於105年5月至8月間，為節省營業稅，基於逃漏營業
    稅之犯意，周朋奎則基於以填製不實會計憑證（統一發票）
    及幫助他人逃漏營業稅之犯意，以統一發票面額1%之價格，
    開立佳聖公司之統一發票，販售予無實際交易情形之杜拜德
    公司、粉墨公司及賣座公司，共計37張，發票金額合計8,72
    8萬8,485元，充當杜拜德公司、粉墨公司及賣座公司向佳聖
    公司買受商品之進項憑證，杜拜德公司、粉墨公司及賣座公
    司即持該不實發票向國稅局申報扣減當年度各期之銷項稅額
    ，致國稅局短收營業稅合計436萬4,424元，張芳源以上開不
    正當方法逃漏營業稅，周朋奎則以上開不正當方法，幫助杜
    拜德公司、粉墨公司及賣座公司逃漏營業稅，足以生損害於
    稅捐稽徵機關對於課稅管理之正確性及公平性。開立發票期
    間、張數、銷售額及申報扣抵營業稅額均詳如附表四所示。
四、案經法務部調查局臺北市調查處（下稱市調處）移送暨財政
    部臺北國稅局函送臺灣士林地方檢察署（下稱士林地檢署）
    檢察官偵查起訴。
    理  由
壹、有罪部分
一、證據能力方面：
　　本判決下列認定犯罪事實所引用之被告以外之人於審判外之
    言詞及書面陳述，固屬傳聞證據，惟檢察官、被告周朋奎（
    下稱被告）及辯護人於本院審理中均陳明同意有證據能力（
    見本院107年度訴字第229號卷【下稱本院卷】十一第119至4
    99頁），本院審酌各該證據資料之作成情況，核無違法取證
    或其他瑕疵，且與本案具有關連性，認以之作為證據應屬適
    當，依刑事訴訟法第159條之5第1項規定，前揭證據資料均
    有證據能力。其餘本案認定犯罪事實之非供述證據部分，均
    與本案事實具有關聯性，並無事證足認有違背法定程式或經
    偽造、變造等情事，且經本院依法踐行調查程序，依刑事訴
    訟法第158條之4反面解釋，亦均具有證據能力。
二、上開犯罪事實，業據被告於本院審理中坦承不諱（見本院卷
    十一第118至119頁、第499至503頁），業據證人陳棻翰於調
    查局詢問時、偵訊、本院審理中證述（見士林地檢署106年
    度他字第1650號卷【下稱他1650卷】一第46至84頁、第81至
    87頁；本院卷四第405至447頁）、證人孟廣昇於調查局詢問
    時、偵訊、本院審理中證述（見他1650卷一第55至59頁、第
    81至87頁；本院卷四第405至447頁）、證人林芷柔於調查局
    詢問時、偵訊、本院審理中證述（見他1650卷一第72至79頁
    、第81至87頁；本院卷五第70至74頁；本院卷四第405至447
    頁）、證人江芊於調查局詢問時、偵訊、本院審理中證述（
    見他1650卷一第113至131頁、第133至137頁；本院卷五第12
    7至165頁）、證人何家銘於調查局詢問時、本院審理中證述
    （見本院卷五第173至182頁、第455至488頁）、證人江松穎
    於調查局詢問時、偵訊、本院訊問時之證述（見他1650卷二
    第149至155頁、第378至381頁；本院卷五第301至331頁）、
    證人蔡忠明於調查局詢問時、本院審理中證述（見他1650卷
    二第166至169頁；本院卷五第455至488頁）、證人劉宗南於
    本院審理中證述（見本院卷五第455至488頁）、證人廖偉婷
    於偵訊時證述（見本院卷六第368至372頁、第373至376頁）
    、證人高志豪於本院審理中證述（見本院卷八第211至228頁
    ）、證人謝盈如於調查局詢問時時證述（見他1650卷一第19
    至22頁）、證人潘佩君於調查局詢問時、本院審理中證述（
    見他1650卷一第23至28頁；本院卷四第104至123頁）、證人
    滿書倩於調查局詢問時、偵訊時證述（見他1650卷一第93至
    104頁、第108至111頁）、證人徐春英於調查局詢問時證述
    （見他1650卷二第170至175頁）、證人潘國光於調查局詢問
    時證述（見他1650卷二第176至183頁）、證人葉芝蘭於調查
    局詢問時證述（見他1650卷二第193至200頁）、證人楊斯傑
    於調查局詢問時證述（見他1650卷二第213至218頁）、證人
    盧冠安於調查局詢問時、偵訊、本院審理中證述（見他1650
    卷二第221至225頁、第351至355頁；本院卷四第123至134頁
    ）、證人陳念祖於本院審理中證述（見本院卷六第406至412
    頁）明確，復有（以下為金旺公司之相關資料）財政部臺北
    國稅局108年10月5日財北國稅審四字第1080036382號函（見
    本院卷三第149頁）、金旺公司進項來源繳稅情形（見本院
    卷三第151至152頁）、財政部臺北國稅局109年6月8日財北
    國稅北投營業字第1090552265號函（見本院卷六第59頁）、
    金旺公司外銷貨物零稅率退稅外匯收入表格、103年3至4月
    外銷退稅沖銷明細表、103年4月營業稅零稅率銷售額清單（
    見本院卷六第61至65頁）、盛立公司之中小企業銀行2014年
    10月16、29日、同年11月6日匯入匯款通知書、買匯交易憑
    證、費用收據（受款人：金旺公司）（見本院卷六第67至75
    頁）、金旺公司103年5至6月外銷退稅沖銷明細表（見本院
    卷六第77頁）、盛立公司之中小企業銀行2014年11月28日匯
    入匯款通知書、買匯交易憑證、費用收據（受款人：金旺公
    司）（見本院卷六第79至81頁）、金旺公司103年7至8月、9
    至10月外銷退稅沖銷明細表（本院卷六第83頁、第85頁）、
    盛立公司之合作金庫104年7月22日匯入匯款買匯水單、交易
    憑證、匯入匯款通知書（收款人：金旺公司）（見本院卷六
    第87至89頁）、盛立公司之中小企銀104年7月6日匯入匯款
    通知書、買匯交易憑證、費用收據（收款人：金旺公司）（
    見本院卷六第91至93頁）、金旺公司104年3至4月外銷退稅
    沖銷明細表（見本院卷六第95頁）、盛立公司之合作金庫10
    4年9月18日匯入匯款買匯水單、交易憑證、遠期外匯交割、
    匯入匯款通知書、外匯收支或交易申報書（收款人：金旺公
    司）（見本院卷六第97至103頁）、盛立公司之合作金庫104
    年12月4日匯款通知書、買匯交易憑證、費用收據（收款人
    ：金旺公司）（見本院卷六第105至107頁）、金旺公司104
    年5至6月外銷退稅沖銷明細表（見本院卷六第109頁）、夏
    普公司中小企銀105年5月25日買匯交易憑證、費用收據、匯
    入匯款通知書（受款人：金旺公司）（見本院卷六第111至1
    13頁）、盛立公司中小企銀105年6月7日買匯交易憑證、費
    用收據、匯入匯款通知書（受款人：金旺公司）（見本院卷
    六第115至119頁）、金旺公司104年7至8月外銷退稅沖銷明
    細表（見本院卷六第121頁）、盛立公司之合作金庫105年3
    月1日匯入匯款買匯水單、交易憑證、匯入匯款通知書（收
    款人：金旺公司）（見本院卷六第123頁）、夏普公司之合
    作金庫105年2月5日匯入匯款買匯水單、交易憑證（收款人
    ：金旺公司）（見本院卷六第125頁）、金旺公司104年9至1
    0月外銷退稅沖銷明細表（見本院卷六第131頁）、夏普公司
    合作金庫105年7月7日匯入匯款買匯水單、交易憑證（收款
    人：金旺公司）（見本院卷六第133頁）、盛立公司合作金
    庫105年7月22日匯入匯款買匯水單、交易憑證、匯入匯款通
    知書（收款人：金旺公司）（見本院卷六第135頁）、金旺
    公司103年11至12月外銷退稅沖銷明細表（見本院卷六第137
    頁）、盛立公司中小企銀104年9月4日匯入匯款通知書（受
    款人：金旺公司）（見本院卷六第139頁）、夏普公司中小
    企銀104年8月10日匯入匯款通知書（受款人：金旺公司）（
    見本院卷六第141頁）、金旺公司104年1至2月外銷退稅沖銷
    明細表（見本院卷六第143頁）、夏普公司合作金庫104年9
    月18日匯入匯款買匯水單、交易憑證、遠期外匯交割、匯入
    匯款通知書（收款人：金旺公司）（見本院卷六第145至147
    頁）、財政部臺北國稅局109年7月17日財北國稅北投營業字
    第1090552858號函（見本院卷七第51頁）、金旺公司、杜拜
    德公司、粉墨公司102年至104年外銷零稅率退稅表格（附表
    一）（見本院卷七第53頁）、金旺公司退稅明細（見本院卷
    七第55頁）、金旺公司105、106年開立銷貨統一發票（營業
    人專用章未蓋）（見本院卷交易資料卷二第395至528頁）、
    財政部臺北國稅局南港稽徵所110年6月1日財北國稅南港營
    業字第1101754069號函（見本院卷交易資料卷六第33至34頁
    ）、玉山銀行108年3月13日玉山個（集中）字第1080023199
    號函（見本院卷交易資料卷六第75頁）、金旺公司帳戶交易
    明細表（00000000至00000000）（見本院卷交易資料卷六第
    77至80頁）、玉山銀行107年10月31日玉山個（集中）字第1
    070051846號函（見本院卷交易資料卷六第81頁）、金旺公
    司玉山銀行取款憑條、存款憑條（見本院卷交易資料卷六第
    83至87頁）、財政部臺北國稅局監察室105年8月26日財北國
    稅監發字第105020440號函（見市調處卷【下稱調查卷】6-1
    第1頁）、金旺公司104年12月營業人零稅率銷售額清單（見
    調查卷6-1第3頁）、金旺公司104年11至12月營業人銷售額
    與稅額申報清單（401）（見調查卷6-1第4頁）、金旺公司1
    04年11至12月進項發票沖銷明細表（見調查卷6-1第5頁）、
    金旺公司104年11至12月外銷退稅沖銷明細表（見調查卷6-1
    第6頁）、金旺公司2015年9月24日QUOTATION（客戶：盛立
    公司）（見調查卷6-1第17頁）、金旺公司報單號碼CZ00000
    00000出口報單（買方：盛立公司）（見調查卷6-1第18頁）
    、金旺公司2015年11月10日INVOICE、PackingList（客戶：
    盛立公司）（見調查卷6-1第19至20頁）、金旺公司報單號
    碼CZ0000000000出口報單（買方：盛立公司）（見調查卷6-
    1第21頁）、金旺公司2015年11月17日INVOICE、PackingLis
    t（客戶：盛立公司）（見調查卷6-1第22至23頁）、金旺公
    司2015年9月25日QUOTATION（客戶：夏普公司）（見調查卷
    6-1第24頁）、金旺公司報單號碼CZ0000000000出口報單（
    買方：夏普公司）（見調查卷6-1第25頁）、金旺公司2015
    年11月24日INVOICE、PackingList（客戶：夏普公司）（見
    調查卷6-1第26至27頁）、金旺公司報單號碼CZ0000000000
    出口報單（買方：盛立公司）（見調查卷6-1第28頁）、金
    旺公司2015年12月10日INVOICE、PackingList（客戶：盛立
    公司）（見調查卷6-1第29至30頁）、大鑫公司104年10月26
    日至104年11月25日應收帳款簡要表、大鑫公司104年11月25
    日統一發票（客戶：金旺公司）（見調查卷6-1第31至32頁
    ）、大鑫公司104年11月26日至104年12月25日應收帳款簡要
    表、大鑫公司105年1月8日統一發票（客戶：金旺公司）（
    見調查卷6-1第33至34頁）、金旺公司104年10月營業人零稅
    率銷售額清單（見調查卷6-1第35頁）、金旺公司104年9至1
    0月營業人銷售額與稅額申報清單（401）（見調查卷6-1第3
    6頁）、金旺公司104年9至10月進項發票沖銷明細表（見調
    查卷6-1第37頁）、金旺公司104年9至10月外銷退稅沖銷明
    細表（見調查卷6-1第38頁）、金旺公司105年1月26日至同
    年4月1日聯邦銀行存摺影本（見調查卷6-1第57至59頁）、
    金旺公司臺灣企銀2016年5月3日台幣活期性存款明細（見調
    查卷6-1第62頁）、金旺公司臺灣企銀2016年5月16日台幣活
    期性存款明細（見調查卷6-1第65頁）、金旺公司2015年7月
    26日QUOTATION（客戶：盛立公司）（見調查卷6-1第66頁）
    、金旺公司報單號碼CZ0000000000出口報單（買方：盛立公
    司）（見調查卷6-1第67頁）、金旺公司2015年9月11日INVO
    ICE、PackingList（客戶：盛立公司）（見調查卷6-1第68
    至69頁）、金旺公司2015年7月25日QUOTATION（客戶：夏普
    公司）（見調處卷6-1第70頁）、金旺公司報單號碼CZ00000
    00000出口報單（買方：夏普公司）（見調查卷6-1第71頁）
    、金旺公司2015年9月7日INVOICE、PackingList（客戶：夏
    普公司）（見調查卷6-1第72至73頁）、金旺公司報單號碼C
    Z0000000000出口報單（買方：夏普公司）（見調查卷6-1第
    74頁）、金旺公司2015年9月23日INVOICE、PackingList（
    客戶：夏普公司）（見調查卷6-1第75至76頁）、金旺公司2
    015年8月22日QUOTATION（客戶：盛立公司）（見調查卷6-1
    第77頁）、金旺公司報單號碼CZ0000000000出口報單（買方
    ：盛立公司）（見調查卷6-1第78頁）、金旺公司2015年10
    月13日INVOICE、PackingList（客戶：盛立公司）（見調查
    卷6-1第79至80頁）、金旺公司2015年8月22日QUOTATION（
    客戶：夏普公司）（見調查卷6-1第81頁）、金旺公司報單
    號碼CZ0000000000出口報單（買方：夏普公司）（見調查卷
    6-1第82頁）、金旺公司2015年10月5日INVOICE、PackingLi
    st（客戶：夏普公司）（見調查卷6-1第83至84頁）、金旺
    公司報單號碼CZ0000000000出口報單（買方：夏普公司）（
    見調查卷6-1第85頁）、金旺公司2015年10月21日INVOICE、
    PackingList（客戶：夏普公司）（見調查卷6-1第86至87頁
    ）、大鑫公司104年8月26日至104年9月25日應收帳款簡要表
    、大鑫公司104年9月25日統一發票（客戶：金旺公司）（見
    調查卷6-1第88至89頁）、大鑫公司104年10月1日至104年10
    月31日應收帳款簡要表、大鑫公司104年11月17日統一發票
    （客戶：金旺公司）（見調查卷6-1第90至91頁）、金旺公
    司104年8月營業人零稅率銷售額清單（見調查卷6-1第92頁
    ）、金旺公司104年7至8月營業人銷售額與稅額申報清單（4
    01）（見調查卷6-1第93頁）、金旺公司104年7至8月進項發
    票沖銷明細表（見調查卷6-1第94頁）、金旺公司104年7至8
    月外銷退稅沖銷明細表（見調查卷6-1第95頁）、金旺公司1
    04年10月20日至105年4月1日聯邦銀行存摺影本（見調查卷6
    -1第111至114頁）、金旺公司2015年5月28日QUOTATION（客
    戶：盛立公司）（見調查卷6-1第115頁）、金旺公司報單號
    碼CZ0000000000出口報單（買方：盛立公司）（見調查卷6-
    1第116頁）、金旺公司2015年7月28日INVOICE、PackingLis
    t（客戶：盛立公司）（見調查卷6-1第117至118頁）、金旺
    公司2015年5月29日QUOTATION（客戶：夏普公司）（見調查
    卷6-1第119頁）、金旺公司報單號碼CZ0000000000出口報單
    （買方：夏普公司）（見調查卷6-1第120頁）、金旺公司20
    15年7月9日INVOICE、PackingList（客戶：夏普公司）（見
    調查卷6-1第121至122頁）、金旺公司報單號碼CZ000000000
    0出口報單（買方：夏普公司）（見調查卷6-1第123頁）、
    金旺公司2015年7月15日INVOICE、PackingList（客戶：夏
    普公司）（見調查卷6-1第124至125頁）、金旺公司2015年7
    月7日QUOTATION（客戶：盛立公司）（見調查卷6-1第126頁
    ）、金旺公司報單號碼CZ0000000000出口報單（買方：盛立
    公司）（見調查卷6-1第127頁）、金旺公司2015年8月12日I
    NVOICE、PackingList（客戶：盛立公司）（見調查卷6-1第
    128至129頁）、金旺公司報單號碼CZ0000000000出口報單（
    買方：盛立公司）（見調查卷6-1第130頁）、金旺公司2015
    年8月18日INVOICE、PackingList（客戶：盛立公司）（見
    調查卷6-1第131至132頁）、大鑫公司104年7月1日至104年7
    月31日應收帳款簡要表、大鑫公司104年7月31日統一發票（
    客戶：金旺公司）（見調查卷6-1第133至134頁）、大鑫公
    司104年8月1日至104年8月31日應收帳款簡要表、大鑫公司1
    04年8月27日統一發票（客戶：金旺公司）（見調查卷6-1第
    135至136頁）、合作金庫銀行105年2月5日匯入匯款買匯水
    單、匯入匯款交易憑證、匯入匯款通知書（收款人：金旺公
    司、匯款人：夏普公司）（見調查卷6-1第137至138頁）、
    合作金庫銀行105年3月1日、105年2月5日匯入匯款買匯水單
    、匯入匯款交易憑證、匯入匯款通知書（收款人：金旺公司
    、匯款人：盛立公司）（見調查卷6-1第139至142頁）、金
    旺公司104年6月22日至同年9月2日合作金庫銀行存摺影本（
    見調查卷6-1第143至144頁）、金旺公司104年4月13日至104
    年8月21日聯邦銀行存摺影本（見調查卷6-1第145至147頁）
    、合作金庫銀行105年2月5日匯入匯款買匯水單、匯入匯款
    交易憑證、匯入匯款通知書（收款人：金旺公司、匯款人：
    夏普公司）（見調查卷6-1第148至149頁）、臺灣銀行105年
    1月22日買匯水單／交易憑證（收款人：杜拜德公司、匯款人
    ：盛立公司）（見調查卷6-1第150頁）、合作金庫銀行105
    年3月1日匯入匯款買匯水單、匯入匯款交易憑證、匯入匯款
    通知書（收款人：金旺公司、匯款人：盛立公司）（見調查
    卷6-1第151至152頁）、金旺公司104年6月營業人零稅率銷
    售額清單（見調查卷6-1第153頁）、金旺公司104年5至6月
    營業人銷售額與稅額申報清單（401）（見調查卷6-1第154
    頁）、金旺公司104年5至6月進項發票沖銷明細表（見調查
    卷6-1第155頁）、金旺公司104年5至6月外銷退稅沖銷明細
    表（見調查卷6-1第156頁）、金旺公司104年8月24日至105
    年1月26日聯邦銀行存摺影本（見調查卷6-1第171至173頁）
    、金旺公司2015年4月14日QUOTATION（客戶：盛立公司）（
    見調查卷6-1第174頁）、金旺公司報單號碼CZ0000000000出
    口報單（買方：盛立公司）（見調查卷6-1第175頁）、金旺
    公司2015年5月29日INVOICE、PackingList（客戶：盛立公
    司）（見調查卷6-1第176至177頁）、金旺公司2015年4月15
    日QUOTATION（客戶：夏普公司）（見調查卷6-1第178頁）
    、金旺公司報單號碼CZ0000000000出口報單（買方：夏普公
    司）（見調查卷6-1第179頁）、金旺公司2015年6月4日INVO
    ICE、PackingList（客戶：夏普公司）（見調查卷6-1第180
    至181頁）、金旺公司2015年5月6日QUOTATION（客戶：夏普
    公司）（見調查卷6-1第182頁）、金旺公司報單號碼CZ0000
    000000出口報單（買方：夏普公司）（見調查卷6-1第183頁
    ）、金旺公司2015年6月12日INVOICE、PackingList（客戶
    ：夏普公司）（見調查卷6-1第184至185頁）、金旺公司201
    5年5月7日QUOTATION（客戶：盛立公司）（見調查卷6-1第1
    86頁）、金旺公司報單號碼CZ0000000000出口報單（買方：
    盛立公司）（見調查卷6-1第187頁）、金旺公司2015年6月1
    7日INVOICE、Packing List（客戶：盛立公司）（見調查卷
    6-1第188至189頁）、大鑫公司104年5月1日至104年5月31日
    應收帳款簡要表、大鑫公司104年6月9日統一發票（客戶：
    金旺公司）（見調查卷6-1第190至191頁）、大鑫公司104年
    6月1日至104年6月30日應收帳款簡要表、大鑫公司104年7月
    10日統一發票（客戶：金旺公司）（見調查卷6-1第192至19
    3頁）、臺灣中小企銀105年5月25日買匯交易憑證、費用收
    據、匯入匯款通知書（收款人：金旺公司、匯款人：夏普公
    司）（見調查卷6-1第194至195頁）、金旺公司104年4月營
    業人零稅率銷售額清單（見調查卷6-1第196頁）、金旺公司
    104年3至4月營業人銷售額與稅額申報清單（401）（見調查
    卷6-1第197頁）、金旺公司104年3至4月進項發票沖銷明細
    表（見調查卷6-1第198頁）、金旺公司104年3至4月外銷退
    稅沖銷明細表（見調查卷6-1第199頁）、金旺公司104年7月
    17日至同年10月20日聯邦銀行存摺影本（見調查卷6-1第214
    至216頁）、金旺公司104年6月22日至104年9月2日合作金庫
    銀行存摺影本（見調查卷6-1第217至218頁）、金旺公司201
    5年2月19日QUOTATION（客戶：夏普公司）（見調查卷6-1第
    219頁）、金旺公司報單號碼CZ0000000000出口報單（買方
    ：夏普公司）（見調查卷6-1第220頁）、金旺公司2015年4
    月2日INVOICE、PackingList（客戶：夏普公司）（見調查
    卷6-1第221至222頁）、金旺公司2015年2月23日QUOTATION
    （客戶：盛立公司）（見調查卷6-1第223頁）、金旺公司報
    單號碼CZ0000000000出口報單（買方：盛立公司）（見調查
    卷6-1第224頁）、金旺公司2015年4月9日INVOICE、Packing
    List（客戶：盛立公司）（見調查卷6-1第225至226頁）、
    金旺公司報單號碼CZ0000000000出口報單（買方：盛立公司
    ）（見調查卷6-1第227頁）、金旺公司2015年2月24日QUOTA
    TION（客戶：夏普公司）（見調查卷6-1第228頁）、金旺公
    司報單號碼CZ0000000000出口報單（買方：夏普公司）（見
    調查卷6-1第229頁）、金旺公司2015年4月29日INVOICE、Pa
    ckingList（客戶：夏普公司）（見調查卷6-1第230至231頁
    ）、金旺公司2015年4月17日INVOICE、PackingList（客戶
    ：盛立公司）（見調查卷6-1第232至233頁）、大鑫公司104
    年4月1日至104年4月30日應收帳款簡要表、大鑫公司104年4
    月25日統一發票（客戶：金旺公司）（見調查卷6-1第234至
    235頁）、合作金庫銀行104年9月18日匯入匯款買匯水單、
    匯入匯款交易憑證、遠期外匯交割、匯入匯款通知書、外匯
    收支或交易申報書（收款人：金旺公司、匯款人：夏普公司
    ）（見調查卷6-1第236至238頁）、臺灣中小企銀104年12月
    4日買匯交易憑證、費用收據、匯入匯款通知書（收款人：
    金旺公司、匯款人：盛立公司）（見調查卷6-1第239至240
    頁）、金旺公司104年2月營業人零稅率銷售額清單（見調查
    卷6-1第241頁）、金旺公司104年1至2月營業人銷售額與稅
    額申報清單（401）（見調查卷6-1第241頁）、金旺公司104
    年1至2月外銷退稅沖銷明細表（見調查卷6-1第243頁）、金
    旺公司104年1至2月進項發票沖銷明細表（見調查卷6-1第24
    4頁）、合作金庫銀行104年9月18日匯入匯款買匯水單、匯
    入匯款交易憑證、遠期外匯交割、匯入匯款通知書、外匯收
    支或交易申報書（收款人：金旺公司、匯款人：夏普公司）
    （見調查卷6-1第246至248頁）、金旺公司2014年11月26日Q
    UOTATION（客戶：盛立公司）（見調查卷6-1第265頁）、金
    旺公司報單號碼CZ0000000000出口報單（買方：盛立公司）
    （見調查卷6-1第266頁）、金旺公司2015年1月7日INVOICE
    、PackingList（客戶：盛立公司）（見調查卷6-1第267至2
    68頁）、金旺公司報單號碼CZ0000000000出口報單（買方：
    盛立公司）（見調查卷6-1第269頁）、金旺公司2015年1月2
    1日INVOICE、PackingList（客戶：盛立公司）（見調查卷6
    -1第270至271頁）、金旺公司2014年12月16日QUOTATION（
    客戶：夏普公司）（見調查卷6-1第272頁）、金旺公司報單
    號碼CZ0000000000出口報單（買方：夏普公司）（見調查卷
    6-1第273頁）、金旺公司2015年1月29日INVOICE、PackingL
    ist（客戶：夏普公司）（見調查卷6-1第274至275頁）、金
    旺公司報單號碼CZ0000000000出口報單（買方：盛立公司）
    （見調查卷6-1第276頁）、金旺公司2015年2月12日INVOICE
    、PackingList（客戶：夏普公司）（見調查卷6-1第277至2
    78頁）、大鑫公司104年1月1日至104年1月31日應收帳款簡
    要表、大鑫公司104年1月20日統一發票（客戶：金旺公司）
    （見調查卷6-1第279至280頁）、大鑫公司104年2月1日至10
    4年2月25日應收帳款簡要表、大鑫公司104年2月25日統一發
    票（客戶：金旺公司）（見調查卷6-1第281至282頁）、金
    旺公司103年12月營業人零稅率銷售額清單（見調查卷6-1第
    285頁）、金旺公司103年11至12月營業人銷售額與稅額申報
    清單（401）（見調查卷6-1第286頁）、金旺公司103年11至
    12月進項發票沖銷明細表（見調查卷6-1第287頁）、金旺公
    司103年11至12月外銷退稅沖銷明細表（見調查卷6-1第288
    頁）、金旺公司104年4月13日至104年7月13日聯邦銀行存摺
    影本（見調查卷6-1第289至290頁）、金旺公司104年2月9日
    至104年8月18日銀行存摺影本（見調查卷6-1第291至293頁
    ）、金旺公司營業稅稅籍資料查詢作業列印（製表日期：10
    4年7月17日）（見調查卷6-1第294頁）、金旺公司2014年10
    月7日QUOTATION（客戶：夏普公司）（見調查卷6-1第316頁
    ）、金旺公司報單號碼CZ0000000000出口報單（買方：夏普
    公司）（見調查卷6-1第317頁）、金旺公司2014年11月10日
    INVOICE、Packing List（客戶：夏普公司）（見調查卷6-1
    第318至319頁）、金旺公司2014年10月7日QUOTATION（客戶
    ：盛立公司）（見調查卷6-1第320頁）、金旺公司報單號碼
    CZ0000000000出口報單（買方：盛立公司）（見調查卷6-1
    第321頁）、金旺公司2014年11月26日INVOICE、Packing Li
    st（客戶：盛立公司）（見調查卷6-1第322至323頁）、金
    旺公司報單號碼CZ0000000000出口報單（買方：盛立公司）
    （見調查卷6-1第324頁）、金旺公司2014年12月5日INVOICE
    、Packing List（客戶：盛立公司）（見調查卷6-1第325至
    326頁）、金旺公司2014年10月9日QUOTATION（客戶：夏普
    公司）（見調處卷6-1第327頁）、金旺公司報單號碼CZ0000
    000000出口報單（買方：夏普公司）（見調查卷6-1第328頁
    ）、金旺公司2014年11月21日INVOICE、Packing List（客
    戶：夏普公司）（見調查卷6-1第329至330頁）、金旺公司2
    014年10月9日QUOTATION（客戶：盛立公司）（見調查卷6-1
    第331頁）、金旺公司報單號碼CZ0000000000出口報單（買
    方：盛立公司）（見調查卷6-1第332頁）、金旺公司2014年
    12月17日INVOICE、Packing List（客戶：盛立公司）（見
    調查卷6-1第333至334頁）、大鑫公司103年11月1至30日應
    收帳款簡要表、大鑫公司103年11月25日統一發票（客戶：
    金旺公司）（見調查卷6-1第335至336頁）、大鑫公司103年
    12月1日至103年12月31日應收帳款簡要表、大鑫公司103年1
    2月25日統一發票（客戶：金旺公司）（見調查卷6-1第337
    至338頁）、金旺公司103年9至10月營業人銷售額與稅額申
    報清單（401）（見調查卷6-1第339頁）、金旺公司103年10
    月營業人零稅率銷售額清單（見調查卷6-1第340頁）、財政
    部臺北國稅局103年9月10日財北國稅審四字第1030040389號
    函（見調查卷6-1第341至342頁）、財政部關務署103年9月5
    日緝風傳字第103081號進、出口貨物涉嫌內地稅不法情事案
    件通報單（見調查卷6-1第343至345頁）、金旺公司103年9
    至10月進項發票沖銷明細表（見調查卷6-1第346頁）、金旺
    公司103年9至10月外銷退稅沖銷明細表（見調查卷6-1第347
    頁）、金旺公司2014年7月21日QUOTATION（客戶：夏普公司
    ）（見調查卷6-1第365頁）、金旺公司報單號碼CZ00000000
    00出口報單（買方：夏普公司）（見調查卷6-1第366頁）、
    金旺公司2014年9月11日INVOICE（客戶：夏普公司）（見調
    查卷6-1第367頁）、金旺公司2014年8月20日QUOTATION（客
    戶：盛立公司）（見調查卷6-1第368頁）、金旺公司報單號
    碼CZ0000000000出口報單（買方：盛立公司）（見調查卷6-
    1第369頁）、金旺公司2014年10月15日INVOICE、Packing L
    ist（客戶：盛立公司）（見調查卷6-1第370至371頁）、大
    鑫公司103年9月1日至103年9月30日應收帳款簡要表、大鑫
    公司103年9月25日統一發票（客戶：金旺公司）（見調查卷
    6-1第372至373頁）、大鑫公司103年10月1日至103年10月25
    日應收帳款簡要表、大鑫公司103年10月25日統一發票（客
    戶：金旺公司）（見調查卷6-1第374至375頁）、金旺公司
    報單號碼CZ0000000000出口報單（買方：夏普公司）（見調
    查卷6-1第378頁）、金旺公司2014年9月17日INVOICE、Pack
    ing List（客戶：夏普公司）（見調查卷6-1第379至380頁
    ）、金旺公司2014年8月20日QUOTATION（客戶：夏普公司）
    （見調查卷6-1第381頁）、金旺公司報單號碼CZ0000000000
    出口報單（買方：夏普公司）（見調查卷6-1第382頁）、金
    旺公司2014年9月26日INVOICE、Packing List（客戶：夏普
    公司）（見調查卷6-1第383至384頁）、金旺公司2014年8月
    6日QUOTATION（客戶：夏普公司）（見調查卷6-1第385頁）
    、金旺公司2014年9月11日PackingList（客戶：夏普公司）
    （見調查卷6-1第386頁）、臺灣中小企銀104年7月6日買匯
    交易憑證、費用收據、匯入匯款通知書（收款人：金旺公司
    、匯款人：夏普公司）（見調查卷6-1第387至391頁）、臺
    灣中小企銀104年8月10日買匯交易憑證、費用收據、匯入匯
    款通知書（收款人：金旺公司、匯款人：夏普公司）（見調
    查卷6-1第389至390頁）、金旺公司103年11月7日至104年3
    月24日聯邦銀行存摺影本（見調查卷6-1第392至393頁）、
    金旺公司合作金庫銀行存摺封面影本（見調查卷6-1第394頁
    ）、金旺公司103年8月營業人零稅率銷售額清單（見調查卷
    6-1第395頁）、金旺公司103年7至8月營業人銷售額與稅額
    申報清單（401）（見調查卷6-1第396頁）、財政部臺北國
    稅局103年10月15日財北國稅北投營業字第1030553987號函
    （見調查卷6-1第397至398頁）、財政部關務署103年9月5日
    緝風傳字第103083號進、出口貨物涉嫌內地稅不法情事案件
    通報單（見調查卷6-1第399至401頁）、金旺公司營業稅稅
    籍資料查詢作業列印（製表日期：104年2月1日）（見調查
    卷6-1第407頁）、金旺公司103年1月至12月營業稅年度資料
    查詢（進項來源明細）（見調查卷6-1第408至409頁）、啟
    羿公司103年1月至12月營業稅年度資料查詢（進項來源明細
    ）（見調查卷6-1第411頁）、藏薇公司103年1月至12月營業
    稅年度資料查詢（進項來源明細）（見調查卷6-1第414頁）
    、金旺公司103年7月至109年8月財政部臺北國稅局全國出口
    報單總項資料清單（見調查卷6-1第415頁）、金旺公司103
    年7至8月進項發票沖銷明細表（見調查卷6-1第416頁）、金
    旺公司103年7至8月外銷退稅沖銷明細表（見調查卷6-1第41
    7頁）、金旺公司103年4月24日至103年12月1日合作金庫銀
    行存摺影本（見調查卷6-1第432至434頁）、金旺公司103年
    9月23日至103年12月2日聯邦銀行存摺影本（見調查卷6-1第
    435至437頁）、金旺公司2014年5月29日QUOTATION（客戶：
    夏普公司）（見調查卷6-1第438頁）、金旺公司報單號碼BG
    03PD32S023出口報單（買方：夏普公司）（見調查卷6-1第4
    39頁）、金旺公司2014年7月4日INVOICE、Packing List（
    客戶：夏普公司）（見調查卷6-1第440至441頁）、金旺公
    司2014年6月11日QUOTATION（客戶：夏普公司）（見調查卷
    6-1第442頁）、金旺公司報單號碼CZ0000000000出口報單（
    買方：夏普公司）（見調查卷6-1第443頁）、金旺公司2014
    年7月24日INVOICE、Packing List（客戶：夏普公司）（見
    調查卷6-1第444至445頁）、金旺公司2014年6月11日QUOTAT
    ION（客戶：盛立公司）（見調查卷6-1第446頁）、金旺公
    司報單號碼CZ0000000000出口報單（買方：盛立公司）（見
    調查卷6-1第447頁）、金旺公司2014年7月11日INVOICE、Pa
    cking List（客戶：盛立公司）（見調查卷6-1第448至449
    頁）、金旺公司2014年5月29日QUOTATION（客戶：盛立公司
    ）（見調查卷6-1第450頁）、金旺公司報單號碼CZ00000000
    00出口報單（買方：盛立公司）（見調查卷6-1第451頁）、
    金旺公司2014年8月14日INVOICE、Packing List（客戶：盛
    立公司）（見調查卷6-1第452至453頁）、佳渝公司2014年7
    月7日至11日客戶對帳單、佳渝公司103年7月11日統一發票
    （客戶：金旺公司）（見調查卷6-1第454頁）、大鑫公司10
    3年6月26日至103年7月25日應收帳款簡要表、大鑫公司103
    年7月25日統一發票（客戶：金旺公司）（見調查卷6-1第45
    5至456頁）、大鑫公司103年7月26日至103年8月26日應收帳
    款簡要表、大鑫公司103年8月25日統一發票（客戶：金旺公
    司）（見調查卷6-1第457至458頁）、合作金庫銀行104年4
    月30日匯入匯款買匯水單、匯入匯款交易憑證、匯入匯款通
    知書、外匯收支或交易申報書（收款人：金旺公司、匯款人
    ：盛立公司）（見調查卷6-1第459至461頁）、財政部臺北
    國稅局北投稽徵所104年3月5日財北國稅北投營業字第10405
    50985A號函（見調查卷6-1第464頁）、財政部臺北國稅局北
    投稽徵所104年3月5日財北國稅北投營業字第1040550985B號
    函（見調查卷6-1第465頁）、財政部臺北國稅局北投稽徵所
    104年3月5日財北國稅北投營業字第1040550985C號函（見調
    查卷6-1第470頁）、金旺公司103年4月營業人零稅率銷售額
    清單（見調查卷6-1第473頁）、金旺公司103年3至4月營業
    人銷售額與稅額申報清單（401）（見調查卷6-1第474頁）
    、金旺公司103年2月營業人零稅率銷售額清單（見調查卷6-
    1第475頁）、金旺公司103年1至2月營業人銷售額與稅額申
    報清單（401）（見調查卷6-1第476頁）、金旺公司103年1
    至2月外銷退稅沖銷明細表（外銷貨物）（見調查卷6-1第47
    7頁）、金旺公司103年1至2月進項發票沖銷明細表（外銷貨
    物）（見調查卷6-1第478頁）、亞鈿公司2013年12月16日報
    價單（給金旺公司）（見調查卷6-1第479頁）、亞鈿公司與
    金旺公司102年12月24日買賣合約書（見調查卷6-1第480至4
    82頁）、亞鈿公司2014年1月9、16日、2014年2月10日銷貨
    單（客戶：金旺公司）（見調查卷6-1第483至485頁）、亞
    鈿公司103年1月9日、103年1月16日、103年2月10日統一發
    票（買受人：金旺公司）（見調查卷6-1第486頁）、金旺公
    司103年4月30日、103年5月8日、103年5月13日、103年5月2
    0日、103年5月26日支票（支付：亞鈿公司）（見調查卷6-1
    第487至493頁）、金旺公司臺灣企銀2014年5月1至27日台幣
    活期性存款明細（見調查卷6-1第492頁）、金旺公司2013年
    12月17日QUOTATION（客戶：盛立公司）（見調查卷6-1第49
    4頁）、金旺公司報單號碼CZ0000000000出口報單（買方：
    盛立公司）（見調查卷6-1第495頁）、金旺公司2014年1月1
    6日INVOICE、Packing List（客戶：盛立公司）（見調查卷
    6-1第496至497頁）、金旺公司報單號碼CZ0000000000出口
    報單（買方：盛立公司）（見調查卷6-1第498頁）、金旺公
    司2014年1月24日INVOICE、Packing List（客戶：盛立公司
    ）（見調查卷6-1第499至500頁）、金旺公司報單號碼CZ000
    0000000出口報單（買方：盛立公司）（見調查卷6-1第501
    頁）、金旺公司2014年2月21日INVOICE、Packing List（客
    戶：盛立公司）（見調查卷6-1第502至503頁）、大鑫公司1
    02年12月26日至103年1月25日應收帳款簡要表、大鑫公司10
    3年1月25日統一發票（客戶：金旺公司）（見調查卷6-1第5
    04至505頁）、大鑫公司103年2月1日至103年2月25日應收帳
    款簡要表、大鑫公司103年2月25日統一發票（客戶：金旺公
    司）（見調查卷6-1第506至507頁）、彰化銀行00000000匯
    入匯款買匯水單、匯入匯款交易憑證（收款人：金旺公司、
    匯款人：盛立公司）（見調查卷6-1第508至509頁）、彰化
    銀行2014年4月24日匯入匯款買匯水單、匯入匯款交易憑證
    （收款人：金旺公司、匯款人：盛立公司）（見調查卷6-1
    第510至511頁）、金旺公司102年10月營業人零稅率銷售額
    清單（見調查卷6-1第513頁）、金旺公司102年9至10月營業
    人銷售額與稅額申報清單（401）（見調查卷6-1第514頁）
    、金旺公司102年8月營業人零稅率銷售額清單（見調查卷6-
    1第515頁）、金旺公司102年7至8月營業人銷售額與稅額申
    報清單（401）（見調查卷6-1第516頁）、財政部臺北國稅
    局北投稽徵所106年3月10日財北國稅北投營業字第10605510
    95號函（見調查卷6-4第1頁）、金旺公司103年、102年、10
    4年申報書查詢（見調查卷6-4第2至4頁）、金旺公司102年1
    月至104年12月營業稅年度資料查詢（進項來源明細）（見
    調查卷6-4第5至11頁）、金旺公司102年1月至104年12月營
    業稅年度資料查詢（銷項去路明細）（見調查卷6-4第12至1
    6頁）、財政部關務署督察室駐臺北關辦公室106年7月3日北
    關督字第106090324號函（見調查卷6-4第80至81頁）、財政
    部關務署臺北關104年12月29日北普機字第1041044422號函
    （見調查卷6-4第82至83頁）、財政部臺北國稅局105年1月8
    日財北國稅審四字第1050000724號函（見調查卷6-4第84至8
    5頁）、財政部關務署臺北關105年1月5日北普機字第105100
    0237號函（見調查卷6-4第86至87頁）、財政部臺北國稅局
    北投稽徵所106年6月19日財北國稅北投營業字第1060552480
    號函（見調查卷6-4第88至89頁）、金旺公司105年1月18日
    金（源）字第10501180043號函（見調查卷6-4第90至91頁）
    、財政部臺北國稅局103年9月22日財北國稅北投營業字第10
    30553639號函（見調查卷6-4第92至93頁）、財政部臺北國
    稅局103年10月15日財北國稅北投營業字第1030553987號函
    （見調查卷6-4第94至95頁）、財政部臺北國稅局北投稽徵
    所103年12月10日財北國稅北投營業字第1030554730號函（
    見調查卷6-4第96至97頁）、財政部臺北國稅局104年2月13
    日財北國稅北投營業字第1040550755號函（見調查卷6-4第9
    8至99頁）、財政部臺北國稅局104年4月15日財北國稅北投
    營業字第1040551582號函（見調查卷6-4第100至101頁）、
    金旺公司報單號碼列表（見調查卷6-4第107至109頁）、金
    旺公司、粉墨公司、杜拜德公司應收貨款抵投資金額明細表
    （見調查卷6-4第110頁）、盛立公司、杜拜德公司、粉墨公
    司、金旺公司102年12月12日汽車零件模具開發投資合同（
    見調查卷6-4第111至127頁）、毅盈公司102年6月5日報價單
    （客戶：金旺公司）（見調查卷6-4第128頁）、金旺公司與
    毅盈公司102年6月20日買賣合約書（見調查卷6-4第129至13
    1頁）、毅盈公司102年7月1日統一發票（買受人：金旺公司
    ）（見調查卷6-4第132頁）、金旺公司2013年6月7日QUOTAT
    ION（客戶：盛立公司）（見調查卷6-4第133頁）、彰化銀
    行2013年8月8日匯入匯款買匯水單、匯入匯款交易憑證（收
    款人：金旺公司、匯款人：盛立公司）（見調查卷6-4第134
    頁）、金旺公司2013年8月16日QUOTATION（客戶：盛立公司
    ）（見調查卷6-4第138頁）、亞鈿公司2013年10月13日報價
    單（給金旺公司）（見調查卷6-4第139頁）、亞鈿公司與金
    旺公司102年10月23日買賣合約書（見調查卷6-4第140至142
    頁）、亞鈿公司102年12月6日、102年11月20日統一發票（
    買受人：金旺公司）（見調查卷6-4第143頁）、金旺公司20
    13年10月14日QUOTATION（客戶：盛立公司）（見調查卷6-4
    第144頁）、彰化銀行00000000匯入匯款買匯水單、匯入匯
    款交易憑證（收款人：金旺公司、匯款人：盛立公司）（見
    調查卷6-4第145至146頁）、金旺公司2014年3月14日QUOTAT
    ION（客戶：盛立公司）（見調查卷6-4第166頁）、臺灣中
    小企銀103年10月16日買匯交易憑證、費用收據、匯入匯款
    通知書（收款人：金旺公司、匯款人：盛立公司）（見調查
    卷6-4第167至168頁）、臺灣中小企銀103年10月29日買匯交
    易憑證、費用收據、匯入匯款通知書（收款人：金旺公司、
    匯款人：盛立公司）（見調查卷6-4第169至170頁）、臺灣
    中小企銀103年11月6日買匯交易憑證、費用收據、匯入匯款
    通知書（收款人：金旺公司、匯款人：盛立公司）（見調查
    卷6-4第171至172頁）、金旺公司2014年4月9日QUOTATION（
    客戶：盛立公司）（見調查卷6-4第183頁）、金旺公司2014
    年4月24日QUOTATION（客戶：夏普公司）（見調查卷6-4第1
    84頁）、金旺公司2014年4月9日QUOTATION（客戶：夏普公
    司）（見調查卷6-4第185頁）、臺灣中小企銀103年11月28
    日買匯交易憑證、費用收據、匯入匯款通知書（收款人：金
    旺公司、匯款人：盛立公司）（見調查卷6-4第186至187頁
    ）、臺灣中小企銀103年12月30日買匯交易憑證、費用收據
    、匯入匯款通知書（收款人：金旺公司、匯款人：夏普公司
    ）（見調查卷6-4第188至189頁）、臺灣中小企銀104年4月7
    日買匯交易憑證、費用收據、匯入匯款通知書（收款人：金
    旺公司、匯款人：夏普公司）（見調查卷6-4第204至205頁
    ）、合作金庫銀行104年7月22日匯入匯款買匯水單、匯入匯
    款交易憑證、匯入匯款通知書（收款人：金旺公司、匯款人
    ：盛立公司）（見調查卷6-4第228至229頁）、臺灣中小企
    銀104年9月4日買匯交易憑證、費用收據、匯入匯款通知書
    （收款人：金旺公司、匯款人：盛立公司）（見調查卷6-4
    第247至248頁）、財政部關務署臺北關104年12月8日北普機
    字第1041041459號函（見調查卷6-4第333至334頁）、財政
    部關務署臺北關104年12月17日北普機字第1041041459號函
    （見調查卷6-4第335至336頁）、中央銀行外匯局104年12月
    15日台央外捌字第1040051577號函（見調查卷6-4第337至33
    8頁）、金旺公司102年3月1日至104年10月31日外匯收入歸
    戶彙總表（見調查卷6-4第338頁）、金旺公司102年3月1日
    至104年10月31日外匯收入明細表（見調查卷6-4第339至340
    頁）、金旺公司102年3月1日至104年10月31日外匯支出歸戶
    彙總表（見調查卷6-4第341頁）、金旺公司102年3月1日至1
    04年10月31日外匯支出明細表（見調查卷6-4第342頁）、中
    央銀行外匯局104年12月23日台央外捌字第1040051645號函
    （見調查卷6-4第344頁）、金旺公司公司登記資料（見調查
    卷6-5第13至16頁）、臺灣土地銀行石牌分行105年11月24日
    石牌存字第1055003352號函暨所附金旺公司歷史交易明細查
    詢（見調查卷6-5第107至113頁）、合作金庫銀行三重分行1
    05年11月18日合金重營字第1050004252號函暨所附金旺公司
    歷史交易明細（見調查卷6-5第133頁、第134至140頁、第15
    3至170頁）、臺灣中小企業銀行建成分行105年11月30日105
    建成字第0220590091號函暨所附金旺公司歷史交易明細（見
    調查卷6-5第204至256頁）、臺灣銀行天母分行105年11月29
    日天母營字第10550003241號函暨所附金旺公司各類帳戶開
    戶資料（見調查卷6-5第257至265頁）、臺灣銀行天母分行1
    05年11月29日天母營字第10550003241號函暨所附金旺公司
    歷史交易明細（見調查卷6-5第292至294頁）、彰化銀行北
    投分行105年12月21日彰北投字第1050000061號函暨所附金
    旺公司開戶資料、歷史交易明細（見調查卷6-5第325頁、第
    326至327頁、第332至337頁、第347至354頁）、金旺公司聯
    邦銀行開戶申請書（見調查卷6-5第372至375頁）、金旺公
    司聯邦銀行存摺存款明細表（見調查卷6-5第384至389頁）
    、金旺公司申請出口退稅一覽表（見調查卷6-6第343至344
    頁）、財政部臺北國稅局監察室106年8月10日財北國稅監發
    字第106020420號函暨所附金旺公司105年度損益及稅額計算
    表、資產負債表、105年度營業成本明細表（見調查卷6-6第
    401至403頁）、財政部臺北國稅局北投稽徵所106年8月22日
    財北國稅北投綜所一字第1060553500號函暨所附金旺公司財
    政部臺北國稅局105年度綜合所得稅BAN給付清單（見調查卷
    6-6第409頁）、金旺公司財團法人金融聯合徵信中心會員報
    送授信資料明細（見他1650卷二第254至260頁）、台灣中小
    企業銀行建成分行106年10月18日106年建成字第231號函暨
    所附金旺公司103至105年報核書及批覆聯、徵信報告、額度
    內動用文件（見他1650卷三第13至91頁）、金旺公司臺灣中
    小企業銀行103年9月15日客戶授信申請書（見他1650卷三第
    14頁）、金旺公司103年12月24日臺灣企銀營業單位經理權
    限以上企業授信報核書-批覆聯（見他1650卷三第15頁）、
    金旺公司000-000-00000臺灣企銀營業單位經理權限以上企
    業授信報核書、申請聯（見他1650卷三第16至22頁）、金旺
    公司103年12月23日臺灣企銀建成分行徵信報告（企業用）
    （見他1650卷三第23至31頁）、金旺公司臺灣中小企業銀行
    104年1月7日授信動用申請書、借據、金旺公司取款憑條、
    匯款申請書（見他1650卷三第32至34頁）、金旺公司臺灣中
    小企業銀行104年7月7日授信動用申請書、借據（見他1650
    卷三第35至36頁）、金旺公司臺灣企銀2017年1月26日、201
    6年5月25日換匯交易確認書（見他1650卷三第37至40頁）、
    金旺公司臺灣企銀2016年9月26日換匯交易展期確認書（見
    他1650卷三第41至42頁）、金旺公司臺灣企銀2016年6月7日
    換匯交易確認書（見他1650卷三第43至44頁）、金旺公司臺
    灣企銀2016年10月7日、2017年2月7日換匯交易展期確認書
    （見他1650卷三第45至48頁）、金旺公司臺灣中小企業銀行
    104年7月8日客戶授信申請書（見他1650卷三第49頁）、金
    旺公司104年8月4日臺灣企銀營業單位經理權限以上企業授
    信報核書-批覆聯（見他1650卷三第50頁）、金旺公司000-0
    00-00000臺灣企銀營業單位經理權限以上企業授信報核書、
    申請聯（見他1650卷三第51至58頁）、金旺公司104年8月3
    日臺灣企銀建成分行徵信報告（企業用）（見他1650卷三第
    59至68頁）、金旺公司臺灣中小企業銀行105年8月23日客戶
    授用申請書（見他1650卷三第69頁）、金旺公司105年9月22
    日臺灣企銀營業單位經理權限以上企業授信報核書-批覆聯
    （見他1650卷三第70至71頁）、金旺公司000-000-00000臺
    灣企銀營業單位經理權限以上企業授信報核書、申請聯（見
    他1650卷三第72至79頁）、金旺公司105年9月21日臺灣企銀
    建成分行徵信報告（企業用）（見他1650卷三第80至91頁）
    、合作金庫商業銀行三重分行106年10月26日合金重授字第1
    060005160號函（見他1650卷三第419頁）、金旺公司之105
    年11月9日合作金庫銀行三重分行衍生性金融商品額度申請
    書（見他1650卷三第420頁）、金旺公司之105年3月4日合作
    金庫銀行三重分行一般授信申請書（含轉期）（見他1650卷
    三第422至424頁）、金旺公司之105年3月16日合作金庫銀行
    三重分行徵信報告表（企業用）（見他1650卷三第425至430
    頁）、金旺公司之104年12月25日合作金庫銀行三重分行衍
    生性金融商品額度申請書（見他1650卷三第431至432頁）、
    金旺公司之104年3月30日合作金庫銀行三重分行一般授信申
    請書（含轉期）（見他1650卷三第433至435頁）、金旺公司
    之104年4月20日合作金庫銀行三重分行徵信報告表（企業用
    ）（見他1650卷三第436至441頁）、金旺公司營業稅稅籍資
    料查詢作業列印（製表日期：106年7月3日）（見士林地檢
    署106年度他字第3697號卷【下稱他3697卷】第445頁）、財
    政部北區國稅局淡水稽徵所107年3月5日北區國稅淡水銷字
    第1070421999號書函（見士林地檢署106年度偵字第13061號
    卷【下稱偵13061卷】一第517至519頁）；（以下為杜拜德
    公司之相關資料）財政部臺北國稅局108年10月5日財北國稅
    審四字第1080036382號函（見本院卷三第149頁）、杜拜德
    公司進項來源繳稅情形（見本院卷三第153至154頁）、財政
    部臺北國稅局109年6月8日財北國稅北投營業字第109055226
    5號函（見本院卷六第59頁）、杜拜德公司（見本院卷六第1
    49至164頁）、杜拜德公司外銷貨物零稅率退稅外匯收入表
    格（見本院卷六第149至150頁）、財政部臺北國稅局北投稽
    徵所109年5月5日財北國稅北投營業字第1090551877號函（
    見本院卷六第151頁）、杜拜德公司103年1至2月、104年5至
    6月、104年7至8月、104年9至10月外銷退稅沖銷明細表（見
    本院卷六第153至159頁）、夏普公司臺灣銀行105年2月25日
    買匯水單/交易憑證、匯入匯款通知書（受款人：杜拜德公
    司）（見本院卷六第161至163頁）、財政部北區國稅局淡水
    稽徵所109年5月8日北區國稅淡水銷字第1090480595號函（
    見本院卷六第383頁）、杜拜德公司102年10、12月營業人零
    稅率銷售額清單（本院卷六第385至386頁）、財政部北區國
    稅局淡水稽徵所109年7月21日北區國稅淡水銷字第10923525
    91號函（見本院卷七第43頁）、杜拜德公司102年10、12月
    營業人銷售額與稅額申報書（401）（見本院卷七第45至46
    頁）、杜拜德公司102年10、12月營業人零稅率銷售額清單
    （見本院卷七第47至49頁）、杜拜德公司財政部北區國稅局
    102年8至12月出口報單總項資料清單（見本院卷七第50頁）
    、財政部臺北國稅局109年7月17日財北國稅北投營業字第10
    90552858號函（見本院卷七第51頁）、金旺公司、杜拜德公
    司、粉墨公司102年至104年外銷零稅率退稅表格（附表一）
    （見本院卷七第53頁）、杜拜德公司退稅明細（見本院卷七
    第59頁）、財政部臺北國稅局南港稽徵所110年6月1日財北
    國稅南港營業字第1101754069號函（見本院卷交易資料卷六
    第33至34頁）、玉山銀行108年3月13日玉山個（集中）字第
    1080023199號函（見本院卷交易資料卷六第51頁）、杜拜德
    公司帳戶交易明細表（2016年7月1日至2017年5月10日）（
    見本院卷交易資料卷六第53至55頁）、杜拜德公司玉山銀行
    取款憑條、存款憑條（見本院卷交易資料卷六第57至63頁）
    、財政部臺北國稅局監察室105年8月26日財北國稅監發字第
    105020440號函（見調查卷6-1第1頁）、杜拜德公司102年5
    至6月進項發票沖銷明細表（見調查卷6-2第2頁）、杜拜德
    公司102年5至6月外銷退稅沖銷明細表（見調查卷6-2第3頁
    ）、毅盈公司102年5月13日報價單（客戶：杜拜德公司）（
    見調查卷6-2第4頁）、杜拜德公司與毅盈公司102年5月30日
    買賣合約書（見調查卷6-2第5至7頁）、毅盈公司102年6月2
    1日出貨單（客戶：杜拜德公司）（見調查卷6-2第8頁）、
    毅盈公司102年6月21日統一發票（買受人：杜拜德公司）（
    見調查卷6-2第9頁）、杜拜德公司102年10月23日、102年10
    月28日、102年11月4日、102年11月8日支票（支付：毅盈公
    司）（見調查卷6-2第10至11頁）、杜拜德公司2013年10月1
    日至2013年11月30日台幣活期性存款明細（見調查卷6-2第1
    2頁）、杜拜德公司2013年5月16日QUOTATION（客戶：盛立
    公司）（見調查卷6-2第13頁）、杜拜德公司報單號碼CZ000
    0000000出口報單（買方：盛立公司）（見調查卷6-2第14頁
    ）、彰化銀行2013年8月5日匯入匯款買匯水單、匯入匯款交
    易憑證（收款人：杜拜德公司、匯款人：盛立公司）（見調
    查卷6-2第15頁）、大鑫公司102年5月26日至102年6月26日
    應收帳款簡要表、大鑫公司102年6月26日統一發票（客戶：
    杜拜德公司）（見調查卷6-2第16至17頁）、杜拜德公司102
    年9至10月進項發票沖銷明細表（見調查卷6-2第18頁）、杜
    拜德公司102年9至10月外銷退稅沖銷明細表（見調查卷6-2
    第19頁）、藏薇公司102年8月21日報價單（客戶：杜拜德公
    司）（見調查卷6-2第20頁）、藏薇公司與杜拜德公司102年
    9月5日買賣合約（見調查卷6-2第21至23頁）、藏薇公司102
    年9月13日出貨單（客戶：杜拜德公司）（見調查卷6-2第24
    頁）、藏薇公司102年9月13日統一發票（買受人：杜拜德公
    司）（見調查卷6-2第25頁）、杜拜德公司102年9月18日至1
    03年2月18日臺灣銀行存摺影本（見調查卷6-2第26至28頁）
    、杜拜德公司2013年8月26日QUOTATION（客戶：盛立公司）
    （見調查卷6-2第29頁）、杜拜德公司報單號碼CZ000000000
    0出口報單（買方：盛立公司）（見調查卷6-2第30頁）、杜
    拜德公司2013年10月15日INVOICE、Packing List（客戶：
    盛立公司）（見調查卷6-2第31至32頁）、大鑫公司102年9
    月26日至102年10月25日應收帳款簡要表、大鑫公司102年10
    月25日統一發票（客戶：杜拜德公司）（見調查卷6-2第33
    至34頁）、杜拜德公司102年11至12月進項發票沖銷明細表
    （見調查卷6-2第35頁）、杜拜德公司102年11至12月外銷退
    稅沖銷明細表（見調查卷6-2第36頁）、杜拜德公司報單號
    碼CZ0000000000出口報單（買方：盛立公司）（見調查卷6-
    2第37頁）、杜拜德公司2013年12月6日INVOICE、Packing L
    ist（客戶：盛立公司）（見調查卷6-2第38至39頁）、杜拜
    德公司報單號碼CZ0000000000出口報單（買方：盛立公司）
    （見調查卷6-2第40頁）、杜拜德公司2013年11月27日INVOI
    CE、Packing List（客戶：盛立公司）（見調查卷6-2第41
    至42頁）、大鑫公司102年10月26日至102年11月30日應收帳
    款簡要表、大鑫公司102年11月30日統一發票（客戶：杜拜
    德公司）（見調查卷6-2第43至44頁）、大鑫公司102年12月
    1日至102年12月25日應收帳款簡要表、大鑫公司102年12月2
    5日統一發票（客戶：杜拜德公司）（見調查卷6-2第45至46
    頁）、亞鈿公司與杜拜德公司102年10月14日買賣合約書（
    見調查卷6-2第47至49頁）、亞鈿公司2013年12月2日、2013
    年11月6日、2013年10月2日銷貨單（客戶：杜拜德公司）（
    見調查卷6-2第50至52頁）、亞鈿公司102年11月6日、102年
    12月2日統一發票（買受人：杜拜德公司）（見調查卷6-2第
    53頁）、杜拜德公司103年6月19日至103年9月4日聯邦銀行
    存摺影本（見調查卷6-2第54至55頁）、杜拜德公司2013年1
    0月4日QUOTATION（客戶：盛立公司）（見調查卷6-2第56頁
    ）、杜拜德公司103年1至2月進項發票沖銷明細表（見調查
    卷6-2第57頁）、杜拜德公司103年1至2月外銷退稅沖銷明細
    表（見調查卷6-2第58頁）、亞鈿公司2013年12月9日報價單
    （給：杜拜德公司）（見調查卷6-2第59頁）、亞鈿公司與
    杜拜德公司102年12月18日買賣合約書（見調查卷6-2第60至
    62頁）、亞鈿公司2014年1月2日、2014年1月16日、2014年2
    月10日銷貨單（客戶：杜拜德公司）（見調查卷6-2第63至6
    5頁）、亞鈿公司103年1月2日、103年1月16日、103年2月10
    日統一發票（買受人：杜拜德公司）（見調查卷6-2第66頁
    ）、杜拜德公司103年6月19日至103年9月4日聯邦銀行存摺
    影本（見調查卷6-2第67至68頁）、金旺公司103年10月13日
    、103年10月17日、103年10月22日、103年10月27日支票（
    支付：亞鈿公司）（見調查卷6-2第69至72頁）、杜拜德公
    司2014年10月1日至2014年10月31日台幣活期性存款明細（
    見調查卷6-2第73頁）、杜拜德公司2013年12月10日QUOTATI
    ON（客戶：盛立公司）（見調查卷6-2第74頁）、杜拜德公
    司報單號碼CZ0000000000出口報單（買方：盛立公司）（見
    調查卷6-2第75頁）、杜拜德公司2014年1月6日INVOICE、Pa
    cking List（客戶：盛立公司）（見調查卷6-2第76至77頁
    ）、杜拜德公司報單號碼CZ0000000000出口報單（買方：盛
    立公司）（見調查卷6-2第78頁）、杜拜德公司2014年1月17
    日INVOICE、Packing List（客戶：盛立公司）（見調查卷6
    -2第79至80頁）、杜拜德公司報單號碼CZ0000000000出口報
    單（買方：盛立公司）（見調查卷6-2第81頁）、杜拜德公
    司2014年2月13日INVOICE、Packing List（客戶：盛立公司
    ）（見調查卷6-2第82至83頁）、大鑫公司102年12月26日至
    103年1月25日應收帳款簡要表、大鑫公司103年1月25日統一
    發票（客戶：杜拜德公司）（見調查卷6-2第84至85頁）、
    大鑫公司103年1月21日至103年2月25日應收帳款簡要表、大
    鑫公司103年2月25日統一發票（客戶：杜拜德公司）（見調
    查卷6-2第86至87頁）、杜拜德公司103年3至4月進項發票沖
    銷明細表（見調查卷6-2第89頁）、杜拜德公司103年3至4月
    外銷退稅沖銷明細表（見調查卷6-2第90頁）、杜拜德公司1
    03年4月24日至103年11月10日合作金庫銀行存摺影本（見調
    查卷6-2第97至98頁）、杜拜德公司103年6月19日至103年10
    月15日聯邦銀行存摺影本（見調查卷6-2第99至101頁）、杜
    拜德公司2014年2月14日QUOTATION（客戶：盛立公司）（見
    調查卷6-2第102頁）、杜拜德公司報單號碼CZ0000000000出
    口報單（買方：盛立公司）（見調查卷6-2第103頁）、杜拜
    德公司2014年3月4日INVOICE、Packing List（客戶：盛立
    公司）（見調查卷6-2第104至105頁）、杜拜德公司報單號
    碼CZ0000000000出口報單（買方：盛立公司）（見調查卷6-
    2第106頁）、杜拜德公司2014年3月24日INVOICE、Packing 
    List（客戶：盛立公司）（見調查卷6-2第107至108頁）、
    杜拜德公司報單號碼CZ0000000000出口報單（買方：盛立公
    司）（見調查卷6-2第109頁）、杜拜德公司2014年4月3日IN
    VOICE、Packing List（客戶：盛立公司）（見調查卷6-2第
    110至111頁）、大鑫公司103年2月26日至103年3月25日應收
    帳款簡要表、大鑫公司103年3月25日統一發票（客戶：杜拜
    德公司）（見調查卷6-2第112至113頁）、合作金庫銀行201
    4年9月30日匯入匯款買匯水單、匯入匯款交易憑證（收款人
    ：杜拜德公司、匯款人：盛立公司）（見調查卷6-2第114頁
    ）、合作金庫銀行2014年10月20日匯入匯款交易憑證（收款
    人：杜拜德公司、匯款人：盛立公司）（見調查卷6-2第115
    頁）、臺灣銀行103年10月31日買匯水單／交易憑證、匯入匯
    款通知書（收款人：杜拜德公司、匯款人：盛立公司）（見
    調查卷6-2第116至117頁）、大鑫公司103年3月26日至103年
    4月25日應收帳款簡要表、大鑫公司103年4月25日統一發票
    （客戶：杜拜德公司）（見調查卷6-2第118至119頁）、杜
    拜德公司103年5至6月進項發票沖銷明細表（見調查卷6-2第
    120頁）、杜拜德公司103年5至6月外銷退稅沖銷明細表（見
    調查卷6-2第121頁）、杜拜德公司103年6月19日至103年10
    月15日聯邦銀行存摺影本（見調查卷6-2第132至134頁）、
    杜拜德公司103年4月24日至103年11月10日合作金庫銀行存
    摺影本（見調查卷6-2第135至136頁）、杜拜德公司2014年4
    月3日QUOTATION（客戶：盛立公司）（見調查卷6-2第137頁
    ）、杜拜德公司報單號碼CZ0000000000出口報單（買方：盛
    立公司）（見調查卷6-2第138頁）、杜拜德公司2014年5月5
    日INVOICE、Packing List（客戶：盛立公司）（見調查卷6
    -2第139至140頁）、杜拜德公司報單號碼CZ0000000000出口
    報單（買方：盛立公司）（見調查卷6-2第141頁）、杜拜德
    公司2014年5月19日INVOICE、Packing List（客戶：盛立公
    司）（見調查卷6-2第142至143頁）、大鑫公司103年4月26
    日至103年5月25日應收帳款簡要表、大鑫公司103年5月25日
    統一發票（客戶：杜拜德公司）（見調查卷6-2第144至145
    頁）、杜拜德公司2014年4月3日QUOTATION（客戶：夏普公
    司）（見調查卷6-2第146頁）、杜拜德公司2014年4月28日Q
    UOTATION（客戶：夏普公司）（見調查卷6-2第147頁）、杜
    拜德公司報單號碼BG03PA65S137出口報單（買方：夏普公司
    ）（見調查卷6-2第148頁）、杜拜德公司2014年6月9日INVO
    ICE、Packing List（客戶：夏普公司）（見調查卷6-2第14
    9至150頁）、杜拜德公司報單號碼CZ0000000000出口報單（
    買方：夏普公司）（見調查卷6-2第151頁）、杜拜德公司20
    14年6月13日INVOICE、Packing List（客戶：夏普公司）（
    見調查卷6-2第152至153頁）、佳渝公司2014年6月9日至201
    4年6月9日客戶對帳單、佳渝公司103年6月10日統一發票（
    客戶：杜拜德公司）（見調查卷6-2第154頁）、大鑫公司10
    3年5月26日至103年6月25日應收帳款簡要表、大鑫公司103
    年6月25日統一發票（客戶：杜拜德公司）（見調查卷6-2第
    155至156頁）、臺灣銀行103年11月12日買匯水單／交易憑證
    （收款人：杜拜德公司、匯款人：盛立公司）（見調查卷6-
    2第157頁）、臺灣銀行103年12月4日匯入匯款通知書（收款
    人：杜拜德公司、匯款人：夏普公司）（見調查卷6-2第158
    頁）、杜拜德公司103年7至8月進項發票沖銷明細表（見調
    查卷6-2第159頁）、杜拜德公司103年7至8月外銷退稅沖銷
    明細表（見調查卷6-2第160頁）、臺灣銀行104年6月16日買
    匯水單／交易憑證、匯入匯款通知書（收款人：杜拜德公司
    、匯款人：夏普公司）（見調查卷6-2第161至162頁）、臺
    灣銀行104年3月30日買匯水單／交易憑證、匯入匯款通知書
    （收款人：杜拜德公司、匯款人：盛立公司）（見調查卷6-
    2第163至164頁）、啟羿公司103年6月3日報價單（客戶：杜
    拜德公司）（見調查卷6-2第175頁）、杜拜德公司與啟羿公
    司103年6月12日買賣合約（見調查卷6-2第176至178頁）、
    啟羿公司103年7月7日、103年8月4日銷貨單（客戶：杜拜德
    公司）（見調查卷6-2第179至180頁）、啟羿公司103年7月7
    日、103年8月4日統一發票（買受人：杜拜德公司）（見調
    查卷6-2第182頁）、杜拜德公司103年10月16日至103年11月
    26日聯邦銀行存摺影本（見調查卷6-2第183至184頁）、杜
    拜德公司103年4月24日至103年11月10日合作金庫銀行存摺
    影本（見調查卷6-2第185至186頁）、杜拜德公司2014年5月
    28日QUOTATION（客戶：夏普公司）（見調查卷6-2第187頁
    ）、杜拜德公司報單號碼BG03PD32S030出口報單（買方：夏
    普公司）（見調查卷6-2第188頁）、杜拜德公司2014年7月4
    日INVOICE、Packing List（客戶：夏普公司）（見調查卷6
    -2第189至190頁）、杜拜德公司2014年6月13日QUOTATION（
    客戶：夏普公司）（見調查卷6-2第191頁）、杜拜德公司報
    單號碼CZ0000000000出口報單（買方：夏普公司）（見調查
    卷6-2第192頁）、杜拜德公司2014年7月22日INVOICE、Pack
    ing List（客戶：夏普公司）（見調查卷6-2第193至194頁
    ）、杜拜德公司2014年6月4日QUOTATION（客戶：盛立公司
    ）（見調查卷6-2第195頁）、杜拜德公司報單號碼CZ000000
    0000出口報單（買方：盛立公司）（見調查卷6-2第196頁）
    、杜拜德公司2014年7月9日INVOICE、PackingList（客戶：
    盛立公司）（見調查卷6-2第197至198頁）、杜拜德公司報
    單號碼CZ0000000000出口報單（買方：盛立公司）（見調查
    卷6-2第199頁）、杜拜德公司2014年8月12日INVOICE、Pack
    ing List（客戶：盛立公司）（見調查卷6-2第200至201頁
    ）、佳渝公司2014年7月11日客戶對帳單、佳渝公司103年7
    月11日統一發票（客戶：杜拜德公司）（見調查卷6-2第202
    頁）、大鑫公司103年6月26日至103年7月25日應收帳款簡要
    表、大鑫公司103年7月25日統一發票（客戶：杜拜德公司）
    （見調查卷6-2第203至204頁）、大鑫公司103年7月26日至1
    03年8月25日應收帳款簡要表、大鑫公司103年8月25日統一
    發票（客戶：杜拜德公司）（見調查卷6-2第205至206頁）
    、杜拜德公司103年9至10月進項發票沖銷明細表（見調查卷
    6-2第207頁）、杜拜德公司103年9至10月外銷退稅沖銷明細
    表（見調查卷6-2第208頁）、臺灣銀行104年6月16日買匯水
    單／交易憑證、匯入匯款通知書（收款人：杜拜德公司、匯
    款人：夏普公司）（見調查卷6-2第209至210頁）、臺灣銀
    行104年7月14日買匯水單／交易憑證、匯入匯款通知書（收
    款人：杜拜德公司、匯款人：盛立公司）（見調查卷6-2第2
    11至212頁）、臺灣銀行104年8月4日買匯水單／交易憑證、
    匯入匯款通知書（收款人：杜拜德公司、匯款人：夏普公司
    ）（見調查卷6-2第213至214頁）、杜拜德公司103年12月1
    日至104年3月18日合作金庫銀行存摺影本（見調查卷6-2第2
    15至217頁）、杜拜德公司103年10月16日至103年12月26日
    聯邦銀行存摺影本（見調查卷6-2第218至219頁）、杜拜德
    公司103年12月16日至104年7月27日聯邦銀行存摺影本（見
    調查卷6-2第218至222頁）、杜拜德公司2014年8月4日QUOTA
    TION（客戶：盛立公司）（見調查卷6-2第243頁）、杜拜德
    公司報單號碼CZ0000000000出口報單（買方：盛立公司）（
    見調查卷6-2第244頁）、杜拜德公司2014年9月15日INVOICE
    、Packing List（客戶：盛立公司）（見調查卷6-2第245至
    246頁）、杜拜德公司2014年8月18日QUOTATION（客戶：盛
    立公司）（見調查卷6-2第247頁）、杜拜德公司報單號碼CZ
    0000000000出口報單（買方：盛立公司）（見調查卷6-2第2
    48頁）、杜拜德公司2014年9月24日Packing List（客戶：
    夏普公司）（見調查卷6-2第249頁）、大鑫公司103年8月26
    日至103年9月26日應收帳款簡要表、大鑫公司103年9月25日
    統一發票（客戶：杜拜德公司）（見調查卷6-2第250至251
    頁）、大鑫公司103年9月26日至103年10月25日應收帳款簡
    要表、大鑫公司103年10月25日統一發票（客戶：杜拜德公
    司）（見調查卷6-2第252至253頁）、杜拜德公司103年11至
    12月進項發票沖銷明細表（見調查卷6-2第254頁）、杜拜德
    公司103年11至12月外銷退稅沖銷明細表（見調查卷6-2第25
    5頁）、杜拜德公司104年3月18日至104年6月30日合作金庫
    銀行存摺影本（見調查卷6-2第257至258頁）、杜拜德公司1
    03年12月16日至104年7月27日聯邦銀行存摺影本（見調查卷
    6-2第259至262頁）、杜拜德公司2014年10月6日QUOTATION
    （客戶：盛立公司）（見調查卷6-2第279頁）、杜拜德公司
    報單號碼CZ0000000000出口報單（買方：盛立公司）（見調
    查卷6-2第280頁）、杜拜德公司2014年11月6日INVOICE、Pa
    cking List（客戶：盛立公司）（見調查卷6-2第281至282
    頁）、杜拜德公司2014年10月7日QUOTATION（客戶：夏普公
    司）（見調查卷6-2第283頁）、杜拜德公司報單號碼CZ0000
    000000出口報單（買方：夏普公司）（見調查卷6-2第284頁
    ）、杜拜德公司2014年11月17日INVOICE、PackingList（客
    戶：夏普公司）（見調查卷6-2第285至286頁）、杜拜德公
    司報單號碼CZ0000000000出口報單（買方：夏普公司）（見
    調查卷6-2第287頁）、杜拜德公司2014年12月9日INVOICE（
    客戶：夏普公司）（見調查卷6-2第288頁）、杜拜德公司20
    14年12月9日Packing List（客戶：夏普公司）（見調查卷6
    -2第289頁）、杜拜德公司2014年10月16日QUOTATION（客戶
    ：盛立公司）（見調查卷6-2第290頁）、杜拜德公司報單號
    碼CZ0000000000出口報單（買方：盛立公司）（見調查卷6-
    2第291頁）、杜拜德公司2014年11月24日INVOICE、Packing
     List（客戶：盛立公司）（見調查卷6-2第292至293頁）、
    杜拜德公司報單號碼CZ0000000000出口報單（買方：盛立公
    司）（見調查卷6-2第294頁）、杜拜德公司2014年12月12日
    INVOICE、Packing List（客戶：盛立公司）（見調查卷6-2
    第295至296頁）、大鑫公司103年10月26日至103年11月25日
    應收帳款簡要表、大鑫公司103年11月25日統一發票（客戶
    ：杜拜德公司）（見調查卷6-2第297至299頁）、大鑫公司1
    03年12月1日至103年12月25日應收帳款簡要表、大鑫公司10
    3年12月25日統一發票（客戶：杜拜德公司）（見調查卷6-2
    第298至300頁）、杜拜德公司104年1至2月進項發票沖銷明
    細表（見調查卷6-2第301頁）、杜拜德公司104年1至2月外
    銷退稅沖銷明細表（見調查卷6-2第302頁）、杜拜德公司10
    4年1-2月營業人銷售額與稅額申報清單（401）（見調查卷6
    -2第303頁）、杜拜德公司104年2月營業人零稅率銷售額清
    單（見調查卷6-2第304頁）、杜拜德公司2014年12月2日QUO
    TATION（客戶：夏普公司）（見調查卷6-2第321頁）、杜拜
    德公司報單號碼CZ0000000000出口報單（買方：夏普公司）
    （見調查卷6-2第322頁）、杜拜德公司2015年1月12日INVOI
    CE、Packing List（客戶：夏普公司）（見調查卷6-2第323
    至324頁）、杜拜德公司2014年12月3日QUOTATION（客戶：
    盛立公司）（見調查卷6-2第325頁）、杜拜德公司報單號碼
    CZ0000000000出口報單（買方：盛立公司）（見調查卷6-2
    第326頁）、杜拜德公司2015年1月15日INVOICE、Packing L
    ist（客戶：盛立公司）（見調查卷6-2第327至328頁）、杜
    拜德公司報單號碼CZ0000000000出口報單（買方：盛立公司
    ）（見調查卷6-2第329頁）、杜拜德公司2015年1月26日INV
    OICE、Packing List（客戶：盛立公司）（見調查卷6-2第3
    30至331頁）、杜拜德公司2014年12月17日QUOTATION（客戶
    ：夏普公司）（見調查卷6-2第332頁）、杜拜德公司報單號
    碼CZ0000000000出口報單（買方：夏普公司）（見調查卷6-
    2第333頁）、杜拜德公司2015年2月2日INVOICE、Packing L
    ist（客戶：夏普公司）（見調查卷6-2第334至335頁）、杜
    拜德公司104年3至4月進項發票沖銷明細表（見調查卷6-2第
    336頁）、杜拜德公司104年3至4月外銷退稅沖銷明細表（見
    調查卷6-2第337頁）、杜拜德公司104年7月27日至104年9月
    15日聯邦銀行存摺影本（見調查卷6-2第352至353頁）、杜
    拜德公司104年6月30日至104年11月26日合作金庫銀行存摺
    影本（見調查卷6-2第354至355頁）、杜拜德公司2015年2月
    17日QUOTATION（客戶：盛立公司）（見調查卷6-2第356頁
    ）、杜拜德公司報單號碼CZ0000000000出口報單（買方：盛
    立公司）（見調查卷6-2第357頁）、杜拜德公司2015年4月1
    日INVOICE、Packing List（客戶：盛立公司）（見調查卷6
    -2第358至359頁）、杜拜德公司2015年2月18日QUOTATION（
    客戶：夏普公司）（見調查卷6-2第360頁）、杜拜德公司報
    單號碼CZ0000000000出口報單（買方：夏普公司）（見調查
    卷6-2第361頁）、杜拜德公司2015年4月13日INVOICE、Pack
    ing List（客戶：夏普公司）（見調查卷6-2第362至363頁
    ）、杜拜德公司2015年3月6日QUOTATION（客戶：盛立公司
    ）（見調查卷6-2第364頁）、杜拜德公司報單號碼CZ000000
    0000出口報單（買方：盛立公司）（見調查卷6-2第365頁）
    、杜拜德公司2015年4月22日INVOICE、Packing List（客戶
    ：盛立公司）（見調查卷6-2第366至367頁）、杜拜德公司
    報單號碼CZ0000000000出口報單（買方：盛立公司）（見調
    查卷6-2第368頁）、杜拜德公司2015年4月27日INVOICE、Pa
    cking List（客戶：盛立公司）（見調查卷6-2第369至370
    頁）、大鑫公司104年4月1日至104年4月27日應收帳款簡要
    表、大鑫公司103年4月25日統一發票（客戶：杜拜德公司）
    （見調查卷6-2第371至372頁）、臺灣銀行104年9月24日買
    匯水單／交易憑證、匯入匯款通知書（收款人：杜拜德公司
    、匯款人：夏普公司）（見調查卷6-2第373至374頁）、臺
    灣銀行104年11月12日買匯水單／交易憑證、匯入匯款通知書
    （收款人：杜拜德公司、匯款人：盛立公司）（見調查卷6-
    2第375至376頁）、臺灣銀行105年1月22日買匯水單／交易憑
    證、匯入匯款通知書（收款人：杜拜德公司、匯款人：盛立
    公司）（見調查卷6-2第377至378頁）、杜拜德公司104年5
    至6月進項發票沖銷明細表（見調查卷6-2第379頁）、杜拜
    德公司104年5至6月外銷退稅沖銷明細表（見調查卷6-2第38
    0頁）、杜拜德公司2015年4月7日QUOTATION（客戶：盛立公
    司）（見調查卷6-2第396頁）、杜拜德公司104年7月27日至
    105年2月17日聯邦銀行存摺影本（見調查卷6-2第397至400
    頁）、杜拜德公司報單號碼CZ0000000000出口報單（買方：
    盛立公司）（見調查卷6-2第401頁）、杜拜德公司2015年5
    月25日INVOICE、Packing List（客戶：盛立公司）（見調
    查卷6-2第402至403頁）、杜拜德公司報單號碼CZ000000000
    0出口報單（買方：盛立公司）（見調查卷6-2第404頁）、
    杜拜德公司2015年6月5日INVOICE、Packing List（客戶：
    盛立公司）（見調查卷6-2第405至406頁）、杜拜德公司201
    5年4月29日QUOTATION（客戶：盛立公司）（見調查卷6-2第
    407頁）、杜拜德公司報單號碼CZ0000000000出口報單（買
    方：盛立公司）（見調查卷6-2第408頁）、杜拜德公司2015
    年6月10日INVOICE、Packing List（客戶：盛立公司）（見
    調查卷6-2第409至410頁）、杜拜德公司報單號碼CZ0000000
    000出口報單（買方：盛立公司）（見調查卷6-2第411頁）
    、杜拜德公司2015年6月22日INVOICE、Packing List（客戶
    ：盛立公司）（見調查卷6-2第412至413頁）、杜拜德公司2
    015年4月30日QUOTATION（客戶：夏普公司）（見調查卷6-2
    第414頁）、杜拜德公司報單號碼CZ0000000000出口報單（
    買方：夏普公司）（見調查卷6-2第415頁）、杜拜德公司20
    15年6月26日INVOICE、Packing List（客戶：夏普公司）（
    見調查卷6-2第416至417頁）、大鑫公司104年5月1日至104
    年5月25日應收帳款簡要表、大鑫公司104年6月9日統一發票
    （客戶：杜拜德公司）（見調查卷6-2第418至419頁）、大
    鑫公司104年6月1日至104年6月30日應收帳款簡要表、大鑫
    公司104年7月10日統一發票（客戶：杜拜德公司）（見調查
    卷6-2第420至421頁）、臺灣銀行105年1月22日買匯水單／交
    易憑證、匯入匯款通知書（收款人：杜拜德公司、匯款人：
    盛立公司）（見調查卷6-2第422至423頁）、臺灣銀行105年
    2月19日買匯水單／交易憑證、匯入匯款通知書（收款人：杜
    拜德公司、匯款人：盛立公司）（見調查卷6-2第424至425
    頁）、臺灣銀行105年2月25日買匯水單／交易憑證、匯入匯
    款通知書（收款人：杜拜德公司、匯款人：夏普公司）（見
    調查卷6-2第426至427頁）、杜拜德公司104年7至8月進項發
    票沖銷明細表（見調查卷6-2第428頁）、杜拜德公司104年7
    至8月外銷退稅沖銷明細表（見調查卷6-2第429頁）、杜拜
    德公司104年12月10日至105年4月1日聯邦銀行存摺影本（見
    調查卷6-2第445至447頁）、杜拜德公司2015年5月26日QUOT
    ATION（客戶：盛立公司）（見調查卷6-2第448頁）、杜拜
    德公司報單號碼CZ0000000000出口報單（買方：盛立公司）
    （見調查卷6-2第449頁）、杜拜德公司2015年7月7日INVOIC
    E、Packing List（客戶：盛立公司）（見調查卷6-2第450
    至451頁）、杜拜德公司報單號碼CZ0000000000出口報單（
    買方：盛立公司）（見調查卷6-2第452頁）、杜拜德公司20
    15年7月17日INVOICE、Packing List（客戶：盛立公司）（
    見調查卷6-2第453至454頁）、杜拜德公司報單號碼CZ00000
    00000出口報單（買方：盛立公司）（見調查卷6-2第455頁
    ）、杜拜德公司2015年7月24日INVOICE、Packing List（客
    戶：盛立公司）（見調查卷6-2第456至457頁）、杜拜德公
    司2015年6月29日QUOTATION（客戶：盛立公司）（見調查卷
    6-2第458頁）、杜拜德公司報單號碼CZ0000000000出口報單
    （買方：盛立公司）（見調查卷6-2第459頁）、杜拜德公司
    2015年8月7日INVOICE、Packing List（客戶：盛立公司）
    （見調查卷6-2第460至461頁）、杜拜德公司2015年6月29日
    QUOTATION（客戶：夏普公司）（見調查卷6-2第462頁）、
    杜拜德公司報單號碼CZ0000000000出口報單（買方：夏普公
    司）（見調查卷6-2第463頁）、杜拜德公司2015年8月21日I
    NVOICE、Packing List（客戶：夏普公司）（見調查卷6-2
    第464至465頁）、大鑫公司104年7月1日至104年7月31日應
    收帳款簡要表、大鑫公司104年7月31日統一發票（客戶：杜
    拜德公司）（見調查卷6-2第466至467頁）、大鑫公司104年
    8月1日至104年8月31日應收帳款簡要表、大鑫公司104年8月
    27日統一發票（客戶：杜拜德公司）（見調查卷6-2第468至
    469頁）、臺灣銀行105年2月25日買匯水單／交易憑證、匯入
    匯款通知書（收款人：杜拜德公司、匯款人：夏普公司）（
    見調查卷6-2第470至471頁）、杜拜德公司104年9至10月進
    項發票沖銷明細表（見調查卷6-2第472頁）、杜拜德公司10
    4年9至10月外銷退稅沖銷明細表（見調查卷6-2第473頁）、
    杜拜德公司105年2月17日至105年4月1日聯邦銀行存摺（見
    調查卷6-2第491頁）、杜拜德公司2015年7月22日QUOTATION
    （客戶：盛立公司）（見調查卷6-2第492頁）、杜拜德公司
    報單號碼CZ0000000000出口報單（買方：盛立公司）（見調
    查卷6-2第493頁）、杜拜德公司2015年9月14日INVOICE、Pa
    cking List（客戶：盛立公司）（見調查卷6-2第494至495
    頁）、杜拜德公司報單號碼CZ0000000000出口報單（買方：
    盛立公司）（見調查卷6-2第496頁）、杜拜德公司2015年9
    月15日INVOICE、Packing List（客戶：盛立公司）（見調
    查卷6-2第497至498頁）、杜拜德公司報單號碼CZ000000000
    0出口報單（買方：盛立公司）（見調查卷6-2第499頁）、
    杜拜德公司2015年9月30日INVOICE（客戶：盛立公司）（見
    調查卷6-2第500頁）、杜拜德公司2015年9月30日Packing L
    ist（客戶：盛立公司）（見調查卷6-2第501頁）、杜拜德
    公司2015年7月22日QUOTATION（客戶：夏普公司）（見調查
    卷6-2第502頁）、杜拜德公司報單號碼CZ0000000000出口報
    單（買方：夏普公司）（見調查卷6-2第503頁）、杜拜德公
    司2015年9月24日INVOICE、Packing List（客戶：夏普公司
    ）（見調查卷6-2第504至505頁）、杜拜德公司2015年9月1
    日QUOTATION（客戶：盛立公司）（見調查卷6-2第506頁）
    、杜拜德公司報單號碼CZ0000000000出口報單（買方：盛立
    公司）（見調查卷6-2第507頁）、杜拜德公司2015年10月19
    日INVOICE、Packing List（客戶：盛立公司）（見調查卷6
    -2第508至509頁）、杜拜德公司2015年9月2日QUOTATION（
    客戶：夏普公司）（見調查卷6-2第510頁）、杜拜德公司報
    單號碼CZ0000000000出口報單（買方：夏普公司）（見調查
    卷6-2第511頁）、杜拜德公司2015年10月16日INVOICE、Pac
    king List（客戶：夏普公司）（見調查卷6-2第512至513頁
    ）、大鑫公司104年8月26日至104年9月25日應收帳款簡要表
    、大鑫公司104年9月25日統一發票（客戶：杜拜德公司）（
    見調查卷6-2第514至515頁）、大鑫公司104年9月26日至104
    年11月17日應收帳款簡要表、大鑫公司104年11月17日統一
    發票（客戶：杜拜德公司）（見調查卷6-2第516至517頁）
    、臺灣銀行105年2月25日買匯水單／交易憑證、匯入匯款通
    知書（收款人：杜拜德公司、匯款人：夏普公司）（見調查
    卷6-2第518至519頁）、杜拜德公司104年11至12月進項發票
    沖銷明細表（見調查卷6-2第520頁）、杜拜德公司104年11
    至12月外銷退稅沖銷明細表（見調查卷6-2第521頁）、杜拜
    德公司2015年9月22日QUOTATION（客戶：盛立公司）（見調
    查卷6-2第538頁）、杜拜德公司報單號碼CZ0000000000出口
    報單（買方：盛立公司）（見調查卷6-2第539頁）、杜拜德
    公司2015年11月6日INVOICE、Packing List（客戶：盛立公
    司）（見調查卷6-2第540至541頁）、杜拜德公司報單號碼C
    Z0000000000出口報單（買方：盛立公司）（見調查卷6-2第
    542頁）、杜拜德公司2015年11月26日INVOICE、Packing Li
    st（客戶：盛立公司）（見調查卷6-2第543至544頁）、杜
    拜德公司2015年10月28日QUOTATION（客戶：盛立公司）（
    見調查卷6-2第545頁）、杜拜德公司報單號碼CZ0000000000
    出口報單（買方：盛立公司）（見調查卷6-2第546頁）、杜
    拜德公司2015年12月15日INVOICE、Packing List（客戶：
    盛立公司）（見調查卷6-2第547至548頁）、杜拜德公司報
    單號碼CZ0000000000出口報單（買方：盛立公司）（見調查
    卷6-2第549頁）、杜拜德公司2015年12月28日INVOICE、Pac
    king  List（客戶：盛立公司）（見調查卷6-2第550至551
    頁）、杜拜德公司2015年9月23日QUOTATION（客戶：夏普公
    司）（見調查卷6-2第552頁）、杜拜德公司報單號碼CZ0000
    000000出口報單（買方：夏普公司）（見調查卷6-2第553頁
    ）、杜拜德公司2015年11月12日INVOICE、Packing List（
    客戶：夏普公司）（見調查卷6-2第554至555頁）、杜拜德
    公司報單號碼CZ0000000000出口報單（買方：夏普公司）（
    見調查卷6-2第556頁）、杜拜德公司2015年11月30日INVOIC
    E、Packing List（客戶：夏普公司）（見調查卷6-2第557
    至558頁）、大鑫公司104年10月26日至104年11月25日應收
    帳款簡要表、大鑫公司104年11月25日統一發票（客戶：杜
    拜德公司）（見調查卷6-2第559至560頁）、大鑫公司104年
    11月26日至104年12月15日應收帳款簡要表（客戶：杜拜德
    公司）（見調查卷6-2第561頁）、財政部臺北國稅局北投稽
    徵所106年3月10日財北國稅北投營業字第1060551095號函（
    見調查卷6-4第1頁）、杜拜德公司102年、103年、104年申
    報書查詢（見調查卷6-4第35至37頁）、杜拜德公司102年1
    月至104年12月營業稅年度資料查詢（進項來源明細）（見
    調查卷6-4第38至45頁）、杜拜德公司102年1月至104年12月
    營業稅年度資料查詢（銷項去路明細）（見調查卷6-4第46
    至49頁）、杜拜德公司2014年7月24日QUOTATION（客戶：夏
    普公司）（見調查卷6-4第477頁）、臺灣土地銀行石牌分行
    105年11月24日石牌存字第1055003352號函暨所附杜拜德公
    司歷史交易明細查詢（見調查卷6-5第114至118頁）、合作
    金庫銀行三重分行105年11月18日合金重營字第1050004252
    號函暨所附杜拜德公司歷史交易明細（見調查卷6-5第142至
    144頁、第171至180頁）、臺灣中小企業銀行建成分行105年
    11月30日105建成字第0220590091號函暨所附杜拜德公司歷
    史交易明細（見調查卷6-5第227至238頁）、臺灣銀行天母
    分行105年11月29日天母營字第10550003241號函暨所附杜拜
    德公司各類帳戶開戶資料（見調查卷6-5第266至278頁）、
    臺灣銀行天母分行105年11月29日天母營字第10550003241號
    函暨所附杜拜德公司歷史交易明細（見調查卷6-5第308至32
    4頁）、彰化銀行北投分行105年12月21日彰北投字第105000
    0061號函暨所附杜拜德公司開戶資料、歷史交易明細（見調
    查卷6-5第328至329頁、第338至341頁、第355至362頁）、
    金旺公司聯邦銀行開戶申請書（見調查卷6-5第376至379頁
    ）、杜拜德公司聯邦銀行存摺存款明細表（見調查卷6-5第3
    90至395頁）、杜拜德公司申請出口退稅一覽表（見調查卷6
    -6第345至346頁）、財政部臺北國稅局監察室106年8月10日
    財北國稅監發字第106020420號函暨所附杜拜德公司105年度
    損益及稅額計算表、資產負債表、105年度營業成本明細表
    （見調查卷6-6第394至397頁）、財政部臺北國稅局北投稽
    徵所106年8月22日財北國稅北投綜所一字第1060553500號函
    暨所附杜拜德公司財政部臺北國稅局105年度綜合所得稅BAN
    給付清單（見調查卷6-6第411頁）、杜拜德公司財團法人金
    融聯合徵信中心會員報送授信資料明細（見他1650卷二第26
    1至272頁）、臺灣銀行天母分行106年10月5日天母密字第10
    600031531號函（見他1650卷四第10頁）、臺灣銀行102年6
    月27日授信申請書（見他1650卷四第11頁）、資料表、變更
    登記表、章程（見他1650卷四第12至39頁）、營運計劃書（
    見他1650卷四第40至43頁）、廠商往來明細及主要產品產銷
    資料（見他1650卷四第44頁）、98年度營利事業所得稅結算
    申報書（損益及稅額計算表）（見他1650卷四第45頁）、98
    年12月31日資產負債表（見他1650卷四第46頁）、99年度營
    利事業所得稅結算申報書（損益及稅額計算表）（見他1650
    卷四第47頁）、99年12月31日資產負債表（見他1650卷四第
    48頁）、100年度營利事業所得稅結算申報書（損益及稅額
    計算表）（見他1650卷四第49頁）、100年12月31日資產負
    債表（見他1650卷四第50頁）、101年度營利事業所得稅結
    算申報書（損益及稅額計算表）（見他1650卷四第51頁）、
    101年12月31日資產負債表（見他1650卷四第52頁）、粉墨
    公司與潤泰公司之安泰登峰不動產買賣契約書暨其附件（見
    他1650卷四第58至64頁）、杜拜德公司之臺灣銀行104年2月
    24日授信申請書、衍生性金融商品申請書（見他1650卷四第
    65至66頁）、資料表、廠商往來明細及主要產品產銷資料、
    103年10月31日存借款明細表、變更登記表、章程、會計師
    承諾書、聲明書（見他1650卷四第67至95頁）、103年10月3
    1日資產負債表（見他1650卷四第96頁）、103年損益表（見
    他1650卷四第97頁）、102年度損益及稅額計算表（見他165
    0卷四第98頁）、102年12月31日資產負債表（見他1650卷四
    第99頁）、103年11至12月營業人銷售額與稅額申報清單（4
    01）（見他1650卷四第100頁）、103年9至10月營業人銷售
    額與稅額申報清單（401）（見他1650卷四第101頁）、103
    年7至8月營業人銷售額與稅額申報清單（401）（見他1650
    卷四第102頁）、103年5至6月營業人銷售額與稅額申報清單
    （401）（見他1650卷四第103頁）、103年3至4月營業人銷
    售額與稅額申報清單（401）（見他1650卷四第104頁）、10
    3年1至2月營業人銷售額與稅額申報清單（401）（見他1650
    卷四第105頁）、102年11至12月營業人銷售額與稅額申報清
    單（401）（見他1650卷四第106頁）、102年9至10月營業人
    銷售額與稅額申報清單（401）（見他1650卷四第107頁）、
    102年7至8月營業人銷售額與稅額申報清單（401）（見他16
    50卷四第108頁）、營運計劃書（見他1650卷四第109至112
    頁）、切結書、103年12月25日同意書（見他1650卷四第113
    至114頁）、金旺公司103年12月25日同意書（見他1650卷四
    第116頁）、杜拜德公司開發國內信用狀名單（見他1650卷
    四第118頁）、資料表（見他1650卷四第119至125頁）、102
    年度財務報表暨會計師查核報告書（見他1650卷四第128頁
    ）、102年12月31日及101年12月31日資產負債表（見他1650
    卷四第129頁）、101、102年損益表（見他1650卷四第130頁
    ）、101、102年股東權益變動表（見他1650卷四第131頁）
    、101、102年現金流量表（見他1650卷四第132頁）、101、
    102年財務報表附註（見他1650卷四第133至142頁）、臺灣
    銀行105年3月17日授信申請書（見他1650卷四第144頁）、
    資料表（見他1650卷四第145至150頁）、104年10月31日之
    存借款明細表、廠商往來明細表及主要產品產銷資料、資料
    表、變更登記表、章程（見他1650卷四第151至173頁）、開
    發國內信用狀名單（見他1650卷四第174頁）、105年1月25
    日聲明書（見他1650卷四第175頁）、104年損益表（見他16
    50卷四第176頁）、104年10月31日資產負債表（帳戶式）（
    見他1650卷四第177頁）、會計師105年2月5日承諾書（見他
    1650卷四第178頁）、杜拜德公司之104年11至12月營業人銷
    售額與稅額申報清單（401）（見他1650卷四第179頁）、10
    4年9至10月營業人銷售額與稅額申報清單（401）（見他165
    0卷四第180頁）、104年7至8月營業人銷售額與稅額申報清
    單（401）（見他1650卷四第181頁）、104年5至6月營業人
    銷售額與稅額申報清單（401）（見他1650卷四第182頁）、
    104年3至4月營業人銷售額與稅額申報清單（401）（見他16
    50卷四第183頁）、104年1至2月營業人銷售額與稅額申報清
    單（401）（見他1650卷四第184頁）、103年11至12月營業
    人銷售額與稅額申報清單（401）（見他1650卷四第185頁）
    、103年度損益及稅額計算表（見他1650卷四第187頁）、10
    3年12月31日資產負債表（見他1650卷四第188頁）、105年1
    月25日委託書、切結書、營運計劃書、資料表（見他1650卷
    四第192至204頁）、102、103年度財務報表暨會計師查核報
    告書（見他1650卷四第222至225頁）、103年12月31日及102
    年12月31日資產負債表（見他1650卷四第226頁）、103、10
    2年損益表（見他1650卷四第227頁）、102、103年股東權益
    變動表（見他1650卷四第228頁）、102、103年現金流量表
    （見他1650卷四第229頁）、103年及102年12月31日財務報
    表附註（見他1650卷四第230至237頁）、臺灣銀行106年3月
    14日授信申請書（見他1650卷四第238頁）、資料表（見他1
    650卷四第239至245頁）、105年12月30日之廠商往來明細表
    及主要產品產銷資料、存借款明細表、變更登記表、章程、
    資料表（見他1650卷四第245至266頁）、開發國內信用狀名
    單（見他1650卷四第267頁）、同意書、切結書、聲明書（
    見他1650卷四第268至272頁）、105年損益表（見他1650卷
    四第274頁）、104年12月31日資產負債表（見他1650卷四第
    275頁）、104年度損益及稅額計算表（見他1650卷四第276
    頁）、105年1至2月營業人銷售額與稅額申報清單（401）（
    見他1650卷四第278頁）、105年3至4月營業人銷售額與稅額
    申報清單（401）（見他1650卷四第279頁）、105年5至6月
    營業人銷售額與稅額申報清單（401）（見他1650卷四第280
    頁）、105年7至8月營業人銷售額與稅額申報清單（401）（
    見他1650卷四第281頁）、105年9至10月營業人銷售額與稅
    額申報清單（401）（見他1650卷四第282頁）、105年11至1
    2月營業人銷售額與稅額申報清單（401）（見他1650卷四第
    283頁）、資料表、同意書（見他1650卷四第284至292頁）
    、103、104年度財務報表暨會計師查核報告書（見他1650卷
    四第293至296頁）、104年12月31日及103年12月31日資產負
    債表（見他1650卷四第297頁）、103、104年綜合損益表（
    見他1650卷四第298頁）、103、104年股東權益變動表（見
    他1650卷四第299頁）、103、104年現金流量表（見他1650
    卷四第300頁）、104年及103年12月31日財務報表附註（見
    他1650卷四第301至309頁）、104、105年度財務報表暨會計
    師查核報告書（見他1650卷四第310至312頁）、105年12月3
    1日及104年12月31日資產負債表（見他1650卷四第313頁）
    、104、105年綜合損益表（見他1650卷四第314頁）、104、
    105年股東權益變動表（見他1650卷四第315頁）、104、105
    年現金流量表（見他1650卷四第316頁）、105年12月31日及
    104年12月31日財務報表附註（見他1650卷四第317至325頁
    ）、夏普公司、杜拜德公司、粉墨公司、金旺公司2016年7
    月20日汽車零件模具合作開發合同（見他1650卷四第326至3
    36頁）、臺灣土地銀行106年10月19日大直放字第106500283
    9號函（見他1650卷四第338頁）、杜拜德公司之105年2月17
    日臺灣土地銀行請領貸款書（見他1650卷四第339頁）、105
    年3月7日、105年5月13日、105年7月11日、105年9月14日、
    105年11月11日、106年1月11日臺灣土地銀行開發國內不可
    撤銷信用狀申請書（見他1650卷四第340至345頁）、106年2
    月15日臺灣土地銀行請領貸款書（見他1650卷四第346頁）
    、106年3月17日臺灣土地銀行開發國內不可撤銷信用狀申請
    書（見他1650卷四第347頁）、淡水第一信用合作社銀行106
    年10月16日淡一信剛字第0000000-0號函（見他1650卷四第3
    48頁）、杜拜德公司之淡水第一信用合作社102年7月10日借
    款申請書（見他1650卷四第349頁）、淡水第一信用合作社1
    02年7月15日放款擔保品評估調查紀錄表（見他1650卷四第3
    50至351頁）、淡水第一信用合作社102年7月15日授信批覆
    書（見他1650卷四第352至355頁）、淡水第一信用合作社10
    2年7月30日授信約定書暨不動產資料（見他1650卷四第356
    至366頁）、營業稅稅籍資料查詢作業列印（製表日期：106
    年7月3日）（見他3697卷第446頁）、財政部北區國稅局淡
    水稽徵所107年3月5日北區國稅淡水銷字第1070421999號書
    函（見偵13061卷一第517至519頁）、(以下為粉墨公司相關
    資料）財政部臺北國稅局109年6月8日財北國稅北投營業字
    第1090552265號函（見本院卷六第59頁）、粉墨公司外銷貨
    物零稅率退稅外匯收入表格（見本院卷六第165至166頁）、
    102年9至10月外銷退稅沖銷明細表（見本院卷六第167頁）
    、102年11至12月外銷退稅沖銷明細表（見本院卷六第169頁
    ）、103年1至2月外銷退稅沖銷明細表（見本院卷六第171頁
    ）、103年9至10月外銷退稅沖銷明細表（見本院卷六第173
    頁）、盛立公司合作金庫104年6月26日匯入匯款買匯水單、
    交易憑證、匯入匯款通知單（受款人：粉墨公司）（見本院
    卷六第175至177頁）、夏普公司104年7月29日土地銀行匯入
    匯款通知書（受款人：粉墨公司）（見本院卷六第181頁）
    、粉墨公司103年11至12月外銷退稅沖銷明細表（見本院卷
    六第183頁）、盛立公司合作金庫104年8月14日匯入匯款買
    匯水單、交易憑證、匯入匯款通知書（收款人：粉墨公司）
    （見本院卷六第185至186頁）、粉墨公司104年3至4月外銷
    退稅沖銷明細表（見本院卷六第191頁）、夏普公司合作金
    庫104年9月11日匯入匯款買匯水單、交易憑證、匯入匯款通
    知書（收款人：金旺公司）（見本院卷六第193至195頁）、
    粉墨公司104年5至6月外銷退稅沖銷明細表（見本院卷六第1
    97頁）、粉墨公司104年7至8月外銷退稅沖銷明細表（見本
    院卷六第199頁）、夏普公司之合作金庫105年1月28日匯入
    匯款通知書、匯入匯款買匯水單、交易憑證（收款人：金旺
    公司）（見本院卷六第203至207頁）、粉墨公司104年9至10
    月外銷退稅沖銷明細表（見本院卷六第209頁）、盛立公司1
    04年8月21日土地銀行匯入匯款交易憑證（受款人：粉墨公
    司）（見本院卷六第213頁）、夏普公司104年8月27日土地
    銀行匯入匯款交易憑證（受款人：粉墨公司）（見本院卷六
    第217頁）、財政部臺北國稅局109年7月17日財北國稅北投
    營業字第1090552858號函（見本院卷七第51頁）、金旺公司
    、杜拜德公司、粉墨公司102年至104年外銷零稅率退稅表格
    （附表一）（見本院卷七第53頁）、粉墨公司退稅明細（見
    本院卷七第57頁）、粉墨公司106年開立銷貨統一發票（營
    業人專用章未蓋）（見本院卷交易資料卷二第389至391頁）
    、粉墨公司105年開立銷貨統一發票（營業人專用章未蓋）
    （見本院卷交易資料卷二第392至394頁）、財政部臺北國稅
    局南港稽徵所110年6月1日財北國稅南港營業字第110175406
    9號函（見本院卷交易資料卷六第33至34頁）、玉山銀行108
    年3月13日玉山個（集中）字第1080023199號函（見本院卷
    交易資料卷六第65頁）、粉墨公司帳戶交易明細表（000000
    00至00000000）（見本院卷交易資料卷六第67至70頁）、粉
    墨公司玉山銀行取款憑條、存款憑條（見本院卷交易資料卷
    六第71至74頁）、財政部臺北國稅局監察室105年8月26日財
    北國稅監發字第105020440號函暨所附粉墨公司102年至104
    年申報營業稅零稅率銷售額相關資料（見調查卷6-1第1頁）
    、粉墨公司102年5至6月進項發票沖銷明細表（見調查卷6-3
    第2頁）、粉墨公司102年5至6月外銷退稅沖銷明細表（見調
    查卷6-3第3頁）、山堡公司102年6月10日統一發票（買受人
    ：粉墨公司）（見調查卷6-3第4頁）、粉墨公司102年11月4
    日、102年11月8日支票（支付：山堡公司）（見調查卷6-3
    第5頁）、粉墨公司報單號碼CZ0000000000出口報單（買方
    ：盛立公司）（見調查卷6-3第6頁）、彰化銀行2013年7月3
    1日匯入匯款買匯水單、匯入匯款交易憑證（收款人：粉墨
    公司、匯款人：盛立公司）（見調查卷6-3第7頁）、粉墨公
    司2013年10月1日至2013年11月30日台幣活期性存款明細（
    見調查卷6-3第8頁）、粉墨公司102年10月23日、102年10月
    28日支票（支付：山堡公司）（見調查卷6-3第9頁）、粉墨
    公司102年9至10月進項發票沖銷明細表（見調查卷6-3第10
    頁）、粉墨公司102年9至10月外銷退稅沖銷明細表（見調查
    卷6-3第11頁）、藏薇公司102年9月16日統一發票（買受人
    ：粉墨公司）（見調查卷6-3第12頁）、粉墨公司102年11月
    11日至103年1月7日臺灣銀行存摺影本（見調查卷6-3第13至
    14頁）、粉墨公司報單號碼CZ0000000000出口報單（買方：
    盛立公司）（見調查卷6-3第15頁）、粉墨公司102年11至12
    月進項發票沖銷明細表（見調查卷6-3第16頁）、粉墨公司1
    02年11至12月外銷退稅沖銷明細表（見調查卷6-3第17頁）
    、亞鈿公司102年11月13日、102年12月5日統一發票（買受
    人：粉墨公司）（見調查卷6-3第18頁）、粉墨公司103年4
    月24日至103年8月21日合作金庫銀行存摺影本（見調查卷6-
    3第19至20頁）、粉墨公司103年5月19日至103年8月25日聯
    邦銀行存摺影本（見調查卷6-3第21至22頁）、粉墨公司報
    單號碼CZ0000000000出口報單（買方：盛立公司）（見調查
    卷6-3第23頁）、粉墨公司報單號碼CZ0000000000出口報單
    （買方：盛立公司）（見調查卷6-3第24頁）、粉墨公司103
    年1至2月進項發票沖銷明細表（見調查卷6-3第25頁）、粉
    墨公司103年1至2月外銷退稅沖銷明細表（見調查卷6-3第26
    頁）、亞鈿公司103年1月3日、103年1月16日、103年2月10
    日統一發票（買受人：粉墨公司）（見調查卷6-3第27頁）
    、粉墨公司103年5月19日至103年8月25日聯邦銀行存摺影本
    （見調查卷6-3第28至29頁）、粉墨公司103年10月9日、103
    年10月20日支票（支付：山堡公司）（見調查卷6-3第30至3
    1頁）、粉墨公司2014年10月1日至2014年10月31日台幣活期
    性存款明細（見調查卷6-3第32頁）、粉墨公司報單號碼CZ0
    000000000出口報單（買方：盛立公司）（見調查卷6-3第33
    頁）、粉墨公司報單號碼CZ0000000000出口報單（買方：盛
    立公司）（見調查卷6-3第34頁）、粉墨公司報單號碼CZ000
    0000000出口報單（買方：盛立公司）（見調查卷6-3第35頁
    ）、粉墨公司103年3至4月進項發票沖銷明細表（見調查卷6
    -3第36頁）、粉墨公司103年3至4月外銷退稅沖銷明細表（
    見調查卷6-3第37頁）、粉墨公司103年8月21日至103年9月1
    9日合作金庫銀行存摺影本（見調查卷6-3第39至40頁）、粉
    墨公司103年5月19日至103年10月9日聯邦銀行存摺影本（見
    調查卷6-3第41至43頁）、粉墨公司報單號碼CZ0000000000
    出口報單（買方：盛立公司）（見調查卷6-3第44頁）、粉
    墨公司報單號碼CZ0000000000出口報單（買方：盛立公司）
    （見調查卷6-3第45頁）、粉墨公司報單號碼CZ0000000000
    出口報單（買方：盛立公司）（見調查卷6-3第46頁）、合
    作金庫銀行2014年10月9日匯入匯款交易憑證（收款人：粉
    墨公司、匯款人：盛立公司）（見調查卷6-3第47頁）、合
    作金庫銀行2014年10月24日匯入匯款交易憑證（收款人：粉
    墨公司、匯款人：盛立公司）（見調查卷6-3第48頁）、臺
    灣銀行103年11月5日買匯水單／交易憑證、匯入匯款通知書
    （收款人：杜拜德公司、匯款人：盛立公司）（見調查卷6-
    3第49至50頁）、粉墨公司103年5至6月進項發票沖銷明細表
    （見調查卷6-3第51頁）、粉墨公司103年5至6月外銷退稅沖
    銷明細表（見調查卷6-3第52頁）、粉墨公司103年8月21日
    至同年11月5日合作金庫銀行存摺影本（見調查卷6-3第55至
    57頁）、粉墨公司103年8月25日至103年10月9日聯邦銀行存
    摺影本（見調查卷6-3第58至59頁）、粉墨公司報單號碼CZ0
    000000000出口報單（買方：盛立公司）（見調查卷6-3第60
    頁）、粉墨公司報單號碼CZ0000000000出口報單（買方：盛
    立公司）（見調查卷6-3第61頁）、粉墨公司報單號碼BG03P
    A65S138出口報單（買方：夏普公司）（見調查卷6-3第62頁
    ）、粉墨公司報單號碼CZ0000000000出口報單（買方：夏普
    公司）（見調查卷6-3第63頁）、土地銀行103年12月19日匯
    入匯款交易憑證、匯入匯款通知書（收款人：粉墨公司、匯
    款人：夏普公司）（見調查卷6-3第64至65頁）、土地銀行1
    03年11月24日匯入匯款交易憑證、匯入匯款通知書（收款人
    ：粉墨公司、匯款人：夏普公司）（見調查卷6-3第66至67
    頁）、粉墨公司103年7至8月進項發票沖銷明細表（見調查
    卷6-3第68頁）、粉墨公司103年7至8月外銷退稅沖銷明細表
    （見調查卷6-3第69頁）、粉墨公司103年9月19日至103年12
    月1日合作金庫銀行存摺影本（見調查卷6-3第70至72頁）、
    粉墨公司103年10月9日至103年11月25日聯邦銀行存摺影本
    （見調查卷6-3第73至74頁）、粉墨公司103年7至8月進項發
    票沖銷明細表（見調查卷6-3第75頁）、粉墨公司103年7至8
    月外銷退稅沖銷明細表（見調查卷6-3第76頁）、合作金庫
    銀行104年3月20日匯入匯款買匯水單、匯入匯款交易憑證、
    匯入匯款通知書（收款人：粉墨公司、匯款人：夏普公司）
    （見調查卷6-3第77至78頁）、臺灣銀行104年5月29日買匯
    水單／交易憑證、匯入匯款通知書（收款人：杜拜德公司、
    匯款人：盛立公司）（見調查卷6-3第79至80頁）、大鑫公
    司103年7月26日至103年8月26日應收帳款簡要表、大鑫公司
    103年8月25日統一發票（客戶：粉墨公司）（見調查卷6-3
    第81至82頁）、大鑫公司103年6月26日至103年7月29日應收
    帳款簡要表、大鑫公司103年7月25日統一發票（客戶：粉墨
    公司）（見調查卷6-3第83至84頁）、粉墨公司2014年8月13
    日Packing List、INVOICE（客戶：盛立公司）（見調查卷6
    -3第86至87頁）、粉墨公司報單號碼CZ0000000000出口報單
    （買方：盛立公司）（見調查卷6-3第88頁）、粉墨公司201
    4年6月11日QUOTATION（客戶：盛立公司）（見調查卷6-3第
    89頁）、粉墨公司2014年7月10日Packing List、INVOICE（
    客戶：夏普公司）（見調查卷6-3第90至91頁）、粉墨公司
    報單號碼CZ0000000000出口報單（買方：夏普公司）（見調
    查卷6-3第92頁）、粉墨公司2014年6月11日QUOTATION（客
    戶：夏普公司）（見調查卷6-3第93頁）、粉墨公司2014年7
    月23日Packing List、INVOICE（客戶：夏普公司）（見調
    查卷6-3第94至95頁）、粉墨公司報單號碼CZ0000000000出
    口報單（買方：夏普公司）（見調查卷6-3第96頁）、粉墨
    公司2014年6月9日QUOTATION（客戶：夏普公司）（見調查
    卷6-3第97頁）、粉墨公司2014年7月4日Packing List、INV
    OICE（客戶：夏普公司）（見調查卷6-3第98至99頁）、粉
    墨公司報單號碼BG03PD32S022出口報單（買方：夏普公司）
    （見調查卷6-3第100頁）、粉墨公司2014年6月4日QUOTATIO
    N（客戶：夏普公司）（見調查卷6-3第101頁）、啟羿公司1
    03年6月5日報價單（客戶：粉墨公司）（見調查卷6-3第108
    頁）、粉墨公司與啟羿公司103年6月25日買賣合約（見調查
    卷6-3第109至110頁）、啟羿公司103年7月16日銷貨單（客
    戶：粉墨公司）（見調查卷6-3第111頁）、啟羿公司103年7
    月16日統一發票（買受人：粉墨公司）（見調查卷6-3第112
    頁）、粉墨公司103年9月19日至103年12月1日合作金庫銀行
    存摺影本（見調查卷6-3第119至121頁）、粉墨公司103年10
    月9日至103年11月25日聯邦銀行存摺影本（見調查卷6-3第1
    22至123頁）、粉墨公司103年9至10月進項發票沖銷明細表
    （見調查卷6-3第124頁）、粉墨公司103年9至10月外銷退稅
    沖銷明細表（見調查卷6-3第125頁）、粉墨公司103年12月1
    6日至104年3月17日聯邦銀行存摺影本（見調查卷6-3第126
    至127頁）、粉墨公司103年11月5日至104年1月12日合作金
    庫銀行存摺影本（見調查卷6-3第128至129頁）、粉墨公司2
    014年9月10日Packing List（客戶：盛立公司）（見調查卷
    6-3第141頁）、粉墨公司2014年8月4日QUOTATION（客戶：
    夏普公司）（見調查卷6-3第142頁）、粉墨公司報單號碼CZ
    0000000000出口報單（買方：夏普公司）（見調查卷6-3第1
    43頁）、粉墨公司2014年10月14日INVOICE、Packing List
    （客戶：夏普公司）（見調查卷6-3第144至145頁）、大鑫
    公司103年8月26日至103年9月25日應收帳款簡要表、大鑫公
    司103年9月25日統一發票（客戶：粉墨公司）（見調查卷6-
    3第146至147頁）、大鑫公司103年9月26日至103年10月25日
    應收帳款簡要表、大鑫公司103年10月25日統一發票（客戶
    ：粉墨公司）（見調查卷6-3第148至149頁）、粉墨公司103
    年11至12月進項發票沖銷明細表（見調查卷6-3第150頁）、
    粉墨公司103年11至12月外銷退稅沖銷明細表（見調查卷6-3
    第151頁）、粉墨公司報單號碼CZ0000000000出口報單（買
    方：盛立公司）（見調查卷6-3第166頁）、粉墨公司2014年
    10月8日QUOTATION（客戶：盛立公司）（見調查卷6-3第167
    頁）、粉墨公司2014年11月12日INVOICE、Packing List（
    客戶：盛立公司）（見調查卷6-3第168至169頁）、粉墨公
    司報單號碼CZ0000000000出口報單（買方：盛立公司）（見
    調查卷6-3第170頁）、粉墨公司2014年10月9日QUOTATION（
    客戶：盛立公司）（見調查卷6-3第171頁）、粉墨公司2014
    年11月18日INVOICE、Packing List（客戶：盛立公司）（
    見調查卷6-3第172至173頁）、粉墨公司報單號碼CZ0000000
    000出口報單（買方：夏普公司）（見調查卷6-3第174頁）
    、粉墨公司2014年10月9日QUOTATION（客戶：夏普公司）（
    見調查卷6-3第175頁）、粉墨公司2014年11月28日INVOICE
    、Packing List（客戶：夏普公司）（見調查卷6-3第176至
    177頁）、粉墨公司報單號碼CZ0000000000出口報單（買方
    ：夏普公司）（見調查卷6-3第178頁）、粉墨公司2014年12
    月3日INVOICE、Packing List（客戶：夏普公司）（見調查
    卷6-3第179至180頁）、合作金庫銀行104年9月11日匯入匯
    款買匯水單、匯入匯款交易憑證、匯入匯款通知書（收款人
    ：粉墨公司、匯款人：夏普公司）（見調查卷6-3第181至18
    2頁）、粉墨公司104年1月12日至104年6月26日合作金庫銀
    行存摺影本（見調查卷6-3第183至185頁）、粉墨公司104年
    3月24日至104年6月30日聯邦銀行存摺影本（見調查卷6-3第
    186至187頁）、粉墨公司104年1至2月進項發票沖銷明細表
    （見調查卷6-3第188頁）、粉墨公司104年1至2月外銷退稅
    沖銷明細表（見調查卷6-3第189頁）、粉墨公司104年1-2月
    營業人銷售額與稅額申報清單（401）（見調查卷6-3第190
    頁）、粉墨公司104年2月營業人零稅率銷售額清單（見調查
    卷6-3第191頁）、粉墨公司2014年11月27日QUOTATION（客
    戶：夏普公司）（見調查卷6-3第208頁）、粉墨公司報單號
    碼CZ0000000000出口報單（買方：夏普公司）（見調查卷6-
    3第209頁）、粉墨公司2015年1月9日INVOICE、Packing Lis
    t（客戶：夏普公司）（見調查卷6-3第210至211頁）、粉墨
    公司報單號碼CZ0000000000出口報單（買方：夏普公司）（
    見調查卷6-3第212頁）、粉墨公司2015年1月23日INVOICE、
    Packing List（客戶：夏普公司）（見調查卷6-3第213至21
    4頁）、粉墨公司2014年11月28日QUOTATION（客戶：盛立公
    司）（見調查卷6-3第215頁）、粉墨公司報單號碼CZ000000
    0000出口報單（買方：盛立公司）（見調查卷6-3第216頁）
    、粉墨公司2015年1月16日INVOICE、Packing List（客戶：
    盛立公司）（見調查卷6-3第217至218頁）、粉墨公司2014
    年12月18日QUOTATION（客戶：盛立公司）（見調查卷6-3第
    219頁）、粉墨公司報單號碼CZ0000000000出口報單（買方
    ：盛立公司）（見調查卷6-3第220頁）、粉墨公司2015年2
    月5日INVOICE、Packing List（客戶：盛立公司）（見調查
    卷6-3第221至222頁）、粉墨公司報單號碼CZ0000000000出
    口報單（買方：盛立公司）（見調查卷6-3第223頁）、粉墨
    公司2015年2月9日INVOICE、Packing List（客戶：盛立公
    司）（見調查卷6-3第224至225頁）、粉墨公司104年3至4月
    進項發票沖銷明細表（見調查卷6-3第226頁）、粉墨公司10
    4年3至4月外銷退稅沖銷明細表（見調查卷6-3第227頁）、
    粉墨公司104年8月12日至104年9月22日聯邦銀行存摺影本（
    見調查卷6-3第241至242頁）、粉墨公司2015年2月20日QUOT
    ATION（客戶：盛立公司）（見調查卷6-3第243頁）、粉墨
    公司報單號碼CZ0000000000出口報單（買方：盛立公司）（
    見調查卷6-3第244頁）、粉墨公司2015年4月7日INVOICE、P
    acking List（客戶：盛立公司）（見調查卷6-3第245至246
    頁）、粉墨公司2015年3月5日QUOTATION（客戶：夏普公司
    ）（見調查卷6-3第247頁）、粉墨公司報單號碼CZ00000000
    00出口報單（買方：夏普公司）（見調查卷6-3第248頁）、
    粉墨公司2015年4月15日INVOICE、Packing List（客戶：夏
    普公司）（見調查卷6-3第249至250頁）、粉墨公司報單號
    碼CZ0000000000出口報單（買方：夏普公司）（見調查卷6-
    3第251頁）、粉墨公司2015年4月20日INVOICE、Packing Li
    st（客戶：夏普公司）（見調查卷6-3第252至253頁）、大
    鑫公司104年4月1日至104年4月27日應收帳款簡要表、大鑫
    公司104年4月27日統一發票（客戶：粉墨公司）（見調查卷
    6-3第254至255頁）、合作金庫銀行104年11月17日匯入匯款
    買匯水單、匯入匯款交易憑證、匯入匯款通知書（收款人：
    粉墨公司、匯款人：盛立公司）（見調查卷6-3第256至257
    頁）、合作金庫銀行104年9月11日匯入匯款買匯水單、匯入
    匯款交易憑證、匯入匯款通知書（收款人：粉墨公司、匯款
    人：夏普公司）（見調查卷6-3第258至259頁）、合作金庫
    銀行105年1月28日匯入匯款買匯水單、匯入匯款交易憑證、
    匯入匯款通知書（收款人：粉墨公司、匯款人：夏普公司）
    （見調查卷6-3第260至261頁）、粉墨公司104年5至6月進項
    發票沖銷明細表（見調查卷6-3第262頁）、粉墨公司104年5
    至6月外銷退稅沖銷明細表（見調查卷6-3第263頁）、粉墨
    公司104年8月12日至1同年11月24日聯邦銀行存摺影本（見
    調查卷6-3第278至280頁）、粉墨公司2015年4月10日QUOTAT
    ION（客戶：夏普公司）（見調查卷6-3第281頁）、粉墨公
    司報單號碼CZ0000000000出口報單（買方：夏普公司）（見
    調查卷6-3第282頁）、粉墨公司2015年5月27日INVOICE、Pa
    cking List（客戶：夏普公司）（見調查卷6-3第283至284
    頁）、粉墨公司2015年4月13日QUOTATION（客戶：盛立公司
    ）（見調查卷6-3第285頁）、粉墨公司報單號碼CZ00000000
    00出口報單（買方：盛立公司）（見調查卷6-3第286頁）、
    粉墨公司2015年6月2日INVOICE、Packing List（客戶：盛
    立公司）（見調查卷6-3第287至288頁）、粉墨公司2015年5
    月1日QUOTATION（客戶：盛立公司）（見調查卷6-3第289頁
    ）、粉墨公司報單號碼CZ0000000000出口報單（買方：盛立
    公司）（見調查卷6-3第290頁）、粉墨公司2015年6月15日I
    NVOICE、PackingList（客戶：盛立公司）（見調查卷6-3第
    291至292頁）、粉墨公司報單號碼CZ0000000000出口報單（
    買方：盛立公司）（見調查卷6-3第293頁）、粉墨公司2015
    年6月24日INVOICE、Packing List（客戶：盛立公司）（見
    調查卷6-3第294至295頁）、粉墨公司2015年6月18日INVOIC
    E、Packing List（客戶：夏普公司）（見調查卷6-3第296
    至297頁）、大鑫公司104年5月1日至104年5月27日應收帳款
    簡要表、大鑫公司104年6月9日統一發票（客戶：粉墨公司
    ）（見調查卷6-3第298至299頁）、大鑫公司104年6月1日至
    104年6月30日應收帳款簡要表、大鑫公司104年7月10日統一
    發票（客戶：粉墨公司）（見調查卷6-3第300至301頁）、
    粉墨公司104年7至8月進項發票沖銷明細表（見調查卷6-3第
    302頁）、粉墨公司104年7至8月外銷退稅沖銷明細表（見調
    查卷6-3第303頁）、粉墨公司104年12月10日至105年1月26
    日聯邦銀行存摺影本（見調查卷6-3第318至319頁）、粉墨
    公司105年1月26日至105年4月1日聯邦銀行存摺影本（見調
    查卷6-3第320至321頁）、粉墨公司2015年6月1日QUOTATION
    （客戶：盛立公司）（見調查卷6-3第322頁）、粉墨公司報
    單號碼CZ0000000000出口報單（買方：盛立公司）（見調查
    卷6-3第323頁）、粉墨公司2015年7月10日INVOICE、Packin
    g List（客戶：盛立公司）（見調查卷6-3第324至325頁）
    、粉墨公司報單號碼CZ0000000000出口報單（買方：盛立公
    司）（見調查卷6-3第326頁）、粉墨公司2015年7月20日INV
    OICE、Packing List（客戶：盛立公司）（見調查卷6-3第3
    27至328頁）、粉墨公司2015年6月2日QUOTATION（客戶：夏
    普公司）（見調查卷6-3第329頁）、粉墨公司報單號碼CZ00
    00000000出口報單（買方：夏普公司）（見調查卷6-3第330
    頁）、粉墨公司2015年7月23日INVOICE、Packing List（客
    戶：夏普公司）（見調查卷6-3第331至332頁）、粉墨公司2
    015年6月30日QUOTATION（客戶：夏普公司）（見調查卷6-3
    第333頁）、粉墨公司報單號碼CZ0000000000出口報單（買
    方：夏普公司）（見調查卷6-3第334頁）、粉墨公司2015年
    8月10日INVOICE、Packing List（客戶：夏普公司）（見調
    查卷6-3第335至336頁）、粉墨公司2015年7月1日QUOTATION
    （客戶：盛立公司）（見調查卷6-3第337頁）、粉墨公司報
    單號碼CZ0000000000出口報單（買方：盛立公司）（見調查
    卷6-3第338頁）、粉墨公司2015年8月17日INVOICE、Packin
    g List（客戶：盛立公司）（見調查卷6-3第339至340頁）
    、大鑫公司104年7月1日至104年7月31日應收帳款簡要表、
    大鑫公司104年7月31日統一發票（客戶：粉墨公司）（見調
    查卷6-3第341至342頁）、大鑫公司104年8月1日至104年8月
    31日應收帳款簡要表、大鑫公司104年8月27日統一發票（客
    戶：粉墨公司）（見調查卷6-3第343至344頁）、合作金庫
    銀行105年1月28日匯入匯款買匯水單、匯入匯款交易憑證、
    匯入匯款通知書（收款人：粉墨公司、匯款人：夏普公司）
    （見調查卷6-3第345至347頁）、粉墨公司104年9至10月進
    項發票沖銷明細表（見調查卷6-3第348頁）、粉墨公司104
    年9至10月外銷退稅沖銷明細表（見調查卷6-3第349頁）、
    粉墨公司105年1月26日至105年4月1日聯邦銀行存摺影本（
    見調查卷6-3第367至368頁）、粉墨公司2015年7月29日QUOT
    ATION（客戶：盛立公司）（見調查卷6-3第369頁）、粉墨
    公司報單號碼CZ0000000000出口報單（買方：盛立公司）（
    見調查卷6-3第370頁）、粉墨公司2015年10月2日INVOICE、
    Packing List（客戶：盛立公司）（見調查卷6-3第371至37
    2頁）、粉墨公司報單號碼CZ0000000000出口報單（買方：
    盛立公司）（見調查卷6-3第373頁）、粉墨公司2015年9月9
    日INVOICE、Packing List（客戶：盛立公司）（見調查卷6
    -3第374至375頁）、粉墨公司報單號碼CZ0000000000出口報
    單（買方：盛立公司）（見調查卷6-3第376頁）、粉墨公司
    2015年9月21日INVOICE、Packing List（客戶：盛立公司）
    （見調查卷6-3第377至378頁）、粉墨公司2015年7月29日QU
    OTATION（客戶：夏普公司）（見調查卷6-3第379頁）、粉
    墨公司報單號碼CZ0000000000出口報單（買方：夏普公司）
    （見調查卷6-3第380頁）、粉墨公司2015年9月16日INVOICE
    、Packing List（客戶：夏普公司）（見調查卷6-3第381至
    382頁）、粉墨公司2015年8月26日QUOTATION（客戶：夏普
    公司）（見調查卷6-3第383頁）、粉墨公司報單號碼CZ0000
    000000出口報單（買方：夏普公司）（見調查卷6-3第384頁
    ）、粉墨公司2015年10月12日INVOICE、Packing List（客
    戶：夏普公司）（見調查卷6-3第385至386頁）、粉墨公司2
    015年8月26日QUOTATION（客戶：盛立公司）（見調查卷6-3
    第387頁）、粉墨公司報單號碼CZ0000000000出口報單（買
    方：盛立公司）（見調查卷6-3第388頁）、粉墨公司2015年
    10月23日INVOICE、Packing List（客戶：盛立公司）（見
    調查卷6-3第389至390頁）、大鑫公司104年8月26日至104年
    9月25日應收帳款簡要表、大鑫公司104年9月25日統一發票
    （客戶：粉墨公司）（見調查卷6-3第391至392頁）、大鑫
    公司104年10月1日至104年10月31日應收帳款簡要表、大鑫
    公司104年11月17日統一發票（客戶：粉墨公司）（見調查
    卷6-3第393至394頁）、粉墨公司104年11至12月進項發票沖
    銷明細表（見調查卷6-3第395頁）、粉墨公司104年11至12
    月外銷退稅沖銷明細表（見調查卷6-3第396頁）、粉墨公司
    2015年9月21日QUOTATION（客戶：盛立公司）（見調查卷6-
    3第405頁）、粉墨公司報單號碼CZ0000000000出口報單（買
    方：盛立公司）（見調查卷6-3第406頁）、粉墨公司2015年
    11月23日INVOICE、Packing  List（客戶：盛立公司）（見
    調查卷6-3第407至408頁）、粉墨公司報單號碼CZ000000000
    00出口報單（買方：盛立公司）（見調查卷6-3第409頁）、
    粉墨公司2015年12月2日INVOICE、Packing List（客戶：盛
    立公司）（見調查卷6-3第410至411頁）、粉墨公司報單號
    碼CZ0000000000出口報單（買方：盛立公司）（見調查卷6-
    3第412頁）、粉墨公司2015年12月28日INVOICE、Packing L
    ist（客戶：盛立公司）（見調查卷6-3第413至414頁）、粉
    墨公司2015年9月21日QUOTATION（客戶：夏普公司）（見調
    查卷6-3第415頁）、粉墨公司報單號碼CZ0000000000出口報
    單（買方：夏普公司）（見調查卷6-3第416頁）、粉墨公司
    2015年11月5日INVOICE、Packing List（客戶：夏普公司）
    （見調查卷6-3第417至418頁）、粉墨公司報單號碼CZ00000
    00000出口報單（買方：夏普公司）（見調查卷6-3第419頁
    ）、粉墨公司2015年11月16日INVOICE、Packing List（客
    戶：夏普公司）（見調查卷6-3第420至421頁）、大鑫公司1
    04年10月26日至104年11月25日應收帳款簡要表、大鑫公司1
    04年11月25日統一發票（客戶：粉墨公司）（見調查卷6-3
    第422至423頁）、大鑫公司104年11月26日至104年12月25日
    應收帳款簡要表、大鑫公司105年1月8日統一發票（客戶：
    粉墨公司）（見調查卷6-3第424至425頁）、財政部臺北國
    稅局北投稽徵所106年3月10日財北國稅北投營業字第106055
    1095號函（見調查卷6-4第1頁）、粉墨公司102年、103年、
    104年申報書查詢（見調查卷6-4第17至19頁）、粉墨公司10
    2年1月至104年12月營業稅年度資料查詢（銷項去路明細）
    （見調查卷6-4第20至24頁）、粉墨公司102年1月至104年12
    月營業稅年度資料查詢（進項來源明細）（見調查卷6-4第2
    5至34頁）、粉墨公司登記資料（見調查卷6-5第18至20頁）
    、臺灣土地銀行石牌分行105年11月24日石牌存字第1055003
    352號函暨所附粉墨公司歷史交易明細查詢（見調查卷6-5第
    119至132頁）、合作金庫銀行三重分行105年11月18日合金
    重營字第1050004252號函暨所附粉墨公司歷史交易明細（見
    調查卷6-5第145至152頁、第181至203頁）、臺灣中小企業
    銀行建成分行105年11月30日105建成字第0220590091號函暨
    所附粉墨公司歷史交易明細（見調查卷6-5第204至226頁）
    、臺灣銀行天母分行105年11月29日天母營字第10550003241
    號函暨所附粉墨公司各類帳戶開戶資料（見調查卷6-5第279
    至291頁）、臺灣銀行天母分行105年11月29日天母營字第10
    550003241號函暨所附粉墨公司歷史交易明細（見調查卷6-5
    第295至307頁）、彰化銀行北投分行105年12月21日彰北投
    字第1050000061號函暨所附粉墨公司開戶資料、歷史交易明
    細（見調查卷6-5第330至331頁、第342至346頁、第363至37
    1頁）、粉墨公司聯邦銀行開戶申請書（見調查卷6-5第380
    至383頁）、粉墨公司聯邦銀行存摺存款明細表（見調查卷6
    -5第396至402頁）、粉墨公司申請出口退稅一覽表（見調查
    卷6-6第347至348頁）、財政部臺北國稅局監察室106年8月1
    0日財北國稅監發字第106020420號函暨所附粉墨公司105年
    度損益及稅額計算表、資產負債表、105年度營業成本明細
    表（見調查卷6-6第404至406頁）、財政部臺北國稅局北投
    稽徵所106年8月22日財北國稅北投綜所一字第1060553500號
    函暨所附粉墨公司財政部臺北國稅局105年度綜合所得稅BAN
    給付清單（見調查卷6-6第407至408頁）、粉墨公司財團法
    人金融聯合徵信中心會員報送授信資料明細（見他1650卷二
    第273至290頁）、臺灣銀行天母分行106年10月5日天母密字
    第10600031541號函（見他1650卷五第2頁）、粉墨公司臺灣
    銀行102年7月25日授信申請書（見他1650卷五第3頁）、粉
    墨公司之臺灣銀行資料表、廠商往來明細及主要產品產銷資
    料、粉墨公司之102年5月31日臺灣銀行存借款明細表、公司
    變更登記表、章程（見他1650卷五第4至29頁）、粉墨公司
    之營運計劃書、資料表（見他1650卷五第30至42頁）、粉墨
    公司102年5至6月營業人銷售額與稅額申報書（401）（見他
    1650卷五第43頁）、粉墨公司102年3至4月營業人銷售額與
    稅額申報書（401）（見他1650卷五第44頁）、粉墨公司102
    年1至2月營業人銷售額與稅額申報書（401）（見他1650卷
    五第45頁）、粉墨公司101年11至12月營業人銷售額與稅額
    申報書（401）（見他1650卷五第46頁）、粉墨公司101年9
    至10月營業人銷售額與稅額申報書（401）（見他1650卷五
    第47頁）、粉墨公司102年8月營業人銷售額與稅額申報書（
    401）（見他1650卷五第48頁）、粉墨公司102年6月營業人
    銷售額與稅額申報書（401）（見他1650卷五第49頁）、粉
    墨公司聲明書（見他1650卷五第50頁）、粉墨公司102年6月
    30日資產負債表（帳戶式）（見他1650卷五第51頁）、粉墨
    公司102年1月1日至102年6月30日損益表（見他1650卷五第5
    2至53頁）、粉墨公司之101年度營利事業所得稅結算申報書
    （損益及稅額計算表）（見他1650卷五第54頁）、粉墨公司
    之101年12月31日資產負債表（見他1650卷五第55頁）、粉
    墨公司之100年度營利事業所得稅結算申報書（損益及稅額
    計算表）（見他1650卷五第56頁）、粉墨公司之100年12月3
    1日資產負債表（見他1650卷五第57頁）、粉墨公司之99年
    度營利事業所得稅結算申報書（損益及稅額計算表）（見他
    1650卷五第58頁）、粉墨公司之99年12月31日資產負債表（
    見他1650卷五第59頁）、粉墨公司之98年度營利事業所得稅
    結算申報書（損益及稅額計算表）（見他1650卷五第60頁）
    、粉墨公司之98年12月31日資產負債表（見他1650卷五第61
    頁）、杜拜德公司與潤泰公司之安泰登峰不動產買賣契約書
    暨其附件（見他1650卷五第69至75頁）、粉墨公司臺灣銀行
    104年1月29日授信申請書（見他1650卷五第76頁）、粉墨公
    司之臺灣銀行資料表、廠商往來明細及主要產品產銷資料、
    103年10月31日存借款明細表、公司變更登記表、章程（見
    他1650卷五第77至102頁）、承諾書、聲明書（見他1650卷
    五第103至104頁）、103年10月31日資產負債表（帳戶式）
    （見他1650卷五第105頁）、103年1月1日至103年10月31日
    損益表（見他1650卷五第106頁）、103年11至12月營業人銷
    售額與稅額申報書（401）（見他1650卷五第107頁）、103
    年9至10月營業人銷售額與稅額申報書（401）（見他1650卷
    五第108頁）、103年7至8月營業人銷售額與稅額申報書（40
    1）（見他1650卷五第109頁）、103年5至6月營業人銷售額
    與稅額申報書（401）（見他1650卷五第110頁）、103年3至
    4月營業人銷售額與稅額申報書（401）（見他1650卷五第11
    1頁）、103年1至2月營業人銷售額與稅額申報書（401）（
    見他1650卷五第112頁）、102年11至12月營業人銷售額與稅
    額申報書（401）（見他1650卷五第113頁）、102年9至10月
    營業人銷售額與稅額申報書（401）（見他1650卷五第114頁
    ）、102年7至8月營業人銷售額與稅額申報書（401）（見他
    1650卷五第115頁）、102年度損益及稅額計算表（見他1650
    卷五第117頁）、102年12月31日資產負債表（見他1650卷五
    第118頁）、營運計劃書、同意書、切結書（見他1650卷五
    第119至127頁）、開發國內信用狀名單（見他1650卷五第12
    8頁）、資料表（見他1650卷五第129至135頁）、101、102
    年度財務報表暨會計師查核報告書（見他1650卷五第136至1
    38頁）、粉墨公司102年12月31日及101年12月31日資產負債
    表（見他1650卷五第139頁）、101、102年損益表（見他165
    0卷五第140頁）、101、102年股東權益變動表（見他1650卷
    五第141頁）、101、102年現金流量表（見他1650卷五第142
    頁）、102年及101年12月31日財務報表附註（見他1650卷五
    第143至151頁）、臺灣銀行105年3月14日授信申請書、衍生
    性金融商品申請書（見他1650卷五第152至153頁）、資料表
    、廠商往來明細及主要產品產銷資料、粉墨公司之104年10
    月31日存借款明細表、公司變更登記表、章程（見他1650卷
    五第154至181頁）、切結書、聲明書（見他1650卷五第182
    至183頁）、104年1月1日至104年10月31日損益表（見他165
    0卷五第184頁）、104年10月31日資產負債表（帳戶式）（
    見他1650卷五第185頁）、104年11至12月營業人銷售額與稅
    額申報書（401）（見他1650卷五第187頁）、104年9至10月
    營業人銷售額與稅額申報書（401）（見他1650卷五第188頁
    ）、104年7至8月營業人銷售額與稅額申報書（401）（見他
    1650卷五第189頁）、104年5至6月營業人銷售額與稅額申報
    書（401）（見他1650卷五第190頁）、104年3至4月營業人
    銷售額與稅額申報書（401）（見他1650卷五第191頁）、10
    4年1至2月營業人銷售額與稅額申報書（401）（見他1650卷
    五第192頁）、103年度損益及稅額計算表（見他1650卷五第
    195頁）、103年12月31日資產負債表（見他1650卷五第196
    頁）、開發國內信用狀名單（見他1650卷五第200頁）、委
    託書、營運計劃書、同意書、資料表（見他1650卷五第201
    至215頁）、102、103年度財務報表暨會計師查核報告書（
    見他1650卷五第216至219頁）、103年12月31日及102年12月
    31日資產負債表（見他1650卷五第220頁）、102、103損益
    表（見他1650卷五第221頁）、101、102年股東權益變動表
    （見他1650卷五第222頁）、102、103年現金流量表（見他1
    650卷五第223頁）、103年及102年12月31日財務報表附註（
    見他1650卷五第224至232頁）、臺灣銀行106年4月14日授信
    申請書（見他1650卷五第233頁）、資料表、粉墨公司之105
    年12月31日存借款明細表、廠商往來明細及主要產品產銷資
    料、開發國內信用狀名單、公司變更登記表、章程（見他16
    50卷五第234至262頁）、切結書、同意書、聲明書（見他16
    50卷五第263至267頁）、105年12月31日資產負債表（帳戶
    式）（見他1650卷五第268頁）、105年損益表（見他1650卷
    五第269頁）、104年12月31日資產負債表（見他1650卷五第
    270頁）、104年度損益及稅額計算表（見他1650卷五第271
    頁）、105年1至2月營業人銷售額與稅額申報書（401）（見
    他1650卷五第273頁）、105年3至4月營業人銷售額與稅額申
    報書（401）（見他1650卷五第274頁）、105年5至6月營業
    人銷售額與稅額申報書（401）（見他1650卷五第275頁）、
    105年7至8月營業人銷售額與稅額申報書（401）（見他1650
    卷五第276頁）、105年9至10月營業人銷售額與稅額申報書
    （401）（見他1650卷五第277頁）、105年11至12月營業人
    銷售額與稅額申報書（401）（見他1650卷五第278頁）、10
    6年1至2月營業人銷售額與稅額申報書（401）（見他1650卷
    五第279頁）、資料表（見他1650卷五第280至286頁）、104
    、105年度財務報表暨會計師查核報告書（見他1650卷五第2
    87至289頁）、104、105年綜合損益表（見他1650卷五第291
    頁）、104、105年股東權益變動表（見他1650卷五第292頁
    ）、104、105年現金流量表（見他1650卷五第293頁）、105
    年12月31日及104年12月31日財務報表附註（見他1650卷五
    第294至302頁）、103、104年度財務報表暨會計師查核報告
    書（見他1650卷五第303至306頁）、104年12月31日、103年
    12月31日資產負債表（見他1650卷五第307頁）、103、104
    年綜合損益表（見他1650卷五第308頁）、103、104年權益
    變動表（見他1650卷五第309頁）、103、104年現金流量表
    （見他1650卷五第310頁）、104年及103年12月31日財務報
    表附註（見他1650卷五第311至319頁）、臺灣土地銀行大直
    分行106年10月19日大直放字第1065002840號函暨所附粉墨
    公司102年9月24日至106年5月31日放款貸放申請書（見他16
    50卷五第321至342頁）、合作金庫商業銀行三重分行106年1
    0月26日合金三重字第1060005161號函暨所附粉墨公司授信
    申請書、公司徵信報告表（見他1650卷五第343至374頁）、
    粉墨公司營業稅稅籍資料查詢作業列印（製表日期：106年7
    月3日）（見他3697卷第444頁）、財政部北區國稅局淡水稽
    徵所107年3月5日北區國稅淡水銷字第1070421999號書函（
    見偵13061卷一第517至519頁）、（毅盈公司部分）公司登
    記資料（見調查卷6-5第6至8頁）、經濟部商業司公司資料
    查詢（見調查卷6-6第386頁）、（山堡公司部分）公司登記
    資料（見調查卷6-5第9至12頁）、經濟部商業司公司資料查
    詢（見調查卷6-6第389頁）、（藏薇公司部分）公司登記資
    料（見調查卷6-5第48至63頁）、聯邦銀行106年6月8日聯業
    管（集）字第10610327830號調閱資料回覆暨所附藏薇公司
    基本資料（見調查卷6-6第234至235頁）、聯邦銀行106年6
    月8日聯業管（集）字第10610327830號調閱資料回覆暨所附
    藏薇公司存摺存款明細表（見調查卷6-6第259至261頁）、
    聯邦銀行103年7月25日、103年7月28日、103年7月30日、10
    3年7月31日、103年8月1日、103年8月5日、103年8月6日、1
    03年8月7日、103年8月8日、103年8月19日傳票（見調查卷6
    -6第309至318頁）、經濟部商業司公司資料查詢（見調查卷
    6-6第387頁）、營業稅稅籍資料查詢作業列印（製表日期：
    106年6月28日）（見他3697卷第324頁）、財政部臺北國稅
    局103年度營利事業所得稅結算申報核定通知書（103年1月1
    日起至103年12月31日止）（見他3697卷第325頁）、103年1
    月至104年12月營業人進銷項交易對象彙加明細表（進項來
    源）（見他3697卷第326至328頁）、103年1月至104年12月
    營業人進銷項交易對象彙加明細表（銷項去路）（見他3697
    卷第329至331頁）、營業稅稅籍資料查詢作業列印（製表日
    期：107年9月27日）（見他4389卷第272頁）、財政部臺北
    國稅局107年7月16日財北國稅審四字第1070026492號刑事案
    件移送書、查緝案件稽查報告（見他4389卷第273至282頁）
    、臺灣臺北地方法院108年度審簡字第895號刑事簡易判決（
    被告：周朋奎）（見本院卷四第243至247頁）、臺灣臺北地
    方法院107年度訴字第290、347號刑事判決（被告：周朋奎
    ）（見本院卷四第249至263頁）、財政部臺北國稅局106年8
    月14日財北國稅審四字第1060031978號函（見本院卷六第22
    0頁）、開立不實統一發票明細表（見本院卷六第221至226
    頁）、臺灣臺北地方檢察署檢察官106年度偵字第27509號起
    訴書（被告：周朋奎）（見本院卷六第246至252頁）、（啟
    羿公司部分）公司登記資料（見調查卷6-5第64至70頁）、
    經濟部商業司公司資料查詢（見調查卷6-6第388頁）、公司
    變更登記表（見偵13061卷一第451至454頁）、（亞鈿公司
    部分）公司登記資料（見調查卷6-5第71至74頁）、經濟部
    商業司公司資料查詢（見調查卷6-6第390至391頁）、公司
    變更登記表（見偵13061卷一第447至450頁）、市調處106年
    5月16日搜索扣押筆錄、扣押物品目錄表（受執行人：葉宗
    信）（見他1650卷二第9至14頁）、市調處106年6月13日搜
    索扣押筆錄、扣押物品目錄表（受執行人：周朋奎）（見他
    1650卷二第15至19頁）、市調處106年5月16日搜索筆錄（受
    執行人：張芳源）（見他1650卷二第20至27頁）、市調處10
    6年5月16日扣押筆錄、扣押物品目錄表（受執行人：滿書倩
    ）（見他1650卷二第28至32頁）、市調處106年5月16日搜索
    、扣押筆錄、扣押物品目錄表（受執行人：金旺公司、杜拜
    德公司、粉墨公司、賣座公司）（見士林地檢署106年度警
    聲搜字第410號卷【下稱警聲搜410卷】第39至47頁）、市調
    處106年5月16日搜索、扣押筆錄、扣押物品目錄表（受執行
    人：張芳源）（見警聲搜410卷第50至56頁）、市調處106年
    5月16日搜索、扣押筆錄、扣押物品目錄表（受執行人：蕭
    嘉嫺）（見警聲搜410卷第59至64頁）、市調處106年5月16
    日搜索、扣押筆錄、扣押物品目錄表（受執行人：江芊）（
    見警聲搜410卷第67至71頁）、市調處106年5月16日搜索筆
    錄（受執行人：滿書倩）（見警聲搜410卷第74至77頁）、
    市調處106年5月24日搜索、扣押筆錄、扣押物品目錄表（受
    執行人：江松穎）（見警聲搜430卷第43至50頁）、市調處1
    06年6月7日搜索、扣押筆錄、扣押物品目錄表（受執行人：
    周朋奎）（見士林地檢署106年度警聲搜字第460號卷【下稱
    警聲搜460卷】第16至22頁）、市調處106年6月7日搜索筆錄
    8：00（受執行人：周朋奎）（見警聲搜460卷第25至27頁）
    、市調處106年6月7日搜索筆錄8：10（受執行人：周朋奎）
    （見警聲搜460卷第31至33頁）、士林地檢署106年度保管字
    第1746號扣押物品清單（見偵13061卷一第484至489頁）、
    士林地檢署106年度保字第1735號扣押物品清單（見偵13061
    卷二第1至15頁）、士林地檢署106年度保管字第1742號扣押
    物品清單（見偵13061卷二第16至25頁）、士林地檢署106年
    度保管字第1743號扣押物品清單（見偵13061卷二第26頁）
    、士林地檢署106年度保管字第1744號扣押物品清單（見偵1
    3061卷二第27至28頁）、士林地檢署106年度保管字第1745
    號扣押物品清單（見偵13061卷二第29至33頁）、中央銀行
    外匯局105年11月18日台央外捌字第1050046118號函（見調
    查卷6-4第75至80頁）、中央銀行外匯局106年2月3日台央外
    捌字第1060005176號函（見調查卷6-5第81至99頁）、臺灣
    新光商業銀行股份有限公司業務服務部105年12月30日（105
    ）新光銀業務字第10506867號函暨所附蕭嘉嫺帳戶基本資料
    、交易明細等資料（見調查卷6-5第403至415頁）、臺灣中
    小企業銀行士林分行105年12月30日105士林發密字第9098號
    函暨所附張芳源開戶資料、交易明細（見調查卷6-5第416至
    424頁）、台北富邦商業銀行股份有限公司北投分行105年12
    月30日北富銀北投字第1050000076號函暨所附張芳源、葉芝
    蘭開戶基本資料暨102年6月1日至105年5月31日交易明細（
    見調查卷6-6第1至21頁）、台北富邦商業銀行股份有限公司
    北投分行105年12月30日北富銀北投字第1050000076號函暨
    所附張芳源、葉芝蘭開戶基本資料暨102年6月1日至105年5
    月31日交易明細（見調查卷6-6第22至80頁）、華南商業銀
    行股份有限公司106年1月16日營清字第1060001828號函暨所
    附張芳源資料整合查詢、帳戶往來明細（見調查卷6-6第81
    至107頁）、兆豐國際商業銀行股份有限公司106年6月8日兆
    銀總票據字第1060028641號函暨所附滿書倩基本資料、存款
    往來交易明細表（見調查卷6-6第219至222頁）、台北富邦
    商業銀行股份有限公司106年6月14日北富銀松南字第106000
    0012號函暨所附滿書倩開戶資料、交易明細（見調查卷6-6
    第223至229頁）、財政部財政資訊中心106年4月27日資理字
    第1060001269號函暨所附光碟（見調查卷6-6第339至340頁
    ）、財政部財政資訊中心106年6月19日資理字第1062003257
    號函暨所附光碟（見調查卷6-6第341至342頁）、張芳源等
    涉嫌詐領出口退稅款案相關公司工商登記資料（見調查卷6-
    6第349至353頁）、金旺公司、杜拜德公司、粉墨公司102年
    至104年向上游廠商不實進項彙整表金額（見調查卷6-6第35
    4頁）、潘佩君寄送之電子郵件暨所附金旺公司、杜拜德公
    司、粉墨公司各期退稅金額明細表（見調查卷6-6第355至35
    7頁）、金旺公司、杜拜德公司、粉墨公司102年1月至104年
    12月間可疑進項發票統計表、依時間排序（見調查卷6-6第3
    58至369頁）、依營業人排序（見他1650卷一第70至71頁）
    、金旺公司、杜拜德公司、粉墨公司向佳聖公司可疑進項發
    票統計表（見調查卷6-6第370至372頁）、葉芝蘭台北富邦
    銀行北投分行000000000000號帳戶異常現金存入一覽表（見
    調查卷6-6第377頁）、葉芝蘭帳戶可疑資金流程圖（見調查
    卷6-6第378頁）、行動電話門號0000000000號之滿書倩與「
    老公」LINE對話擷圖照片（見他1650卷一第106頁）、蕭嘉
    嫺繪製快閃記憶體外型（見他1650卷一第181至182頁）、張
    芳源詢問答覆資料（見他1650卷一第256至257頁）、周朋奎
    通聯調閱查詢單（見他1650卷一第289頁）、張芳源行動電
    話門號0000000000號台灣之星資料查詢（見他1650卷一第30
    3頁）、各公司關係圖（見他1650卷一第312頁）、蕭嘉嫺之
    臺灣中小企業銀行匯出匯款申請書（見他1650卷二第46至47
    頁、第80至83頁）、張芳源之手寫交易資料（見他1650卷二
    第48至51頁）、手寫公司筆記本（見他1650卷二第124至129
    頁）、手寫杜拜德等公司資料（見他1650卷二第130至140頁
    ）、張芳源與江松穎WECHAT對話紀錄擷圖（見他1650卷二第
    156至165頁）、市調處106年2月10日北防字第10643517440
    號函（見他3697卷第447至448頁）、市調處106年8月30日北
    防字第10643658390號刑事案件移送書（見偵13061卷一第1
    至25頁）等證據在卷可稽，且有扣案之銷貨憑單等物可佐，
    足認被告之任意性自白核與事實相符，而得採信為真。本案
    事證明確，被告上揭犯行堪以認定，均應予依法論科。
三、論罪科刑
(一)新舊法比較：
    被告行為後，稅捐稽徵法第43條規定於110年12月17日修正
    公布，並自同年月19日起生效施行，修正前稅捐稽徵法第43
    條原規定：「（第1項）教唆或幫助犯第41條或第42條之罪
    者，處3年以下有期徒刑、拘役或科新臺幣6萬元以下罰金。
    （第2項）稅務人員、執行業務之律師、會計師或其他合法
    代理人犯前項之罪者，加重其刑至2分之1。（第3項）稅務
    稽徵人員違反第33條規定者，處1萬元以上5萬元以下罰鍰。
    」，修正後則規定：「（第1項）教唆或幫助犯第41條或第4
    2條之罪者，處3年以下有期徒刑，併科新臺幣1百萬元以下
    罰金。（第2項）稅務人員、執行業務之律師、會計師或其
    他合法代理人犯前項之罪者，加重其刑至2分之1。（第3項
    ）稅務稽徵人員違反第33條第1項規定者，處新臺幣3萬元以
    上15萬元以下罰鍰。」，經比較新舊法，修正後之規定並未
    較有利於被告，依刑法第2條第1項前段規定，應適用被告行
    為時即修正前之稅捐稽徵法相關規定論處。
(二)論罪：
　1.按商業會計法之商業會計憑證，分為原始憑證及記帳憑證，
    所謂原始憑證，係指證明事項之經過，而為造具記帳憑證所
    根據之憑證，而記帳憑證則係指證明處理會計事項人員之責
    任而為記帳所根據之憑證而言，此觀諸商業會計法第15條之
    規定自明。統一發票，係為證明事項之經過造具記帳所根據
    之憑證，屬原始憑證，自屬商業會計法第15條第1款之會計
    憑證無訛。再按商業會計法第71條第1款之商業負責人，以
    明知為不實之事項而填製會計憑證，原含有業務上登載不實
    之本質，與刑法第215條之從事業務之人明知為不實之事項
    而登載於業務上文書罪，皆規範處罰同一之登載不實行為，
    應屬法規競合，惟前者為後者之特別規定，依特別法優於普
    通法之原則，自應優先於普通法之原則，自應優先適用商業
    會計法第71條第1款論處（有最高法院91年度台上字第5397
    號判決可資參照）。
　2.核被告就開立山堡公司、毅盈公司、藏薇公司、亞鈿公司、
    啟羿公司、佳聖公司之不實統一發票與無實際交易之金旺公
    司、杜拜德公司、粉墨公司、賣座公司部分，係犯修正前稅
    捐稽徵法第43條第1項之幫助納稅義務人逃漏稅捐及商業會
    計法第71條第1款之填製不實會計憑證罪，被告以一行為，
    觸犯上開二罪，係基於一個意思決定為之，應評價屬一行為
    觸犯數罪名之想像競合犯，應依刑法第55條前段之規定，從
    一重論以商業會計法第71條第1款之填製不實會計憑證罪。
    被告於附表一至四所示之期間，開立山堡等公司之統一發票
    與無實際交易之金旺等公司部分，就個別公司部分，均係以
    單一犯意，於緊密相接之時、地接續為之，侵害同一法益（
    會計憑證紀錄之正確性、國家稅收之正確性），其各次及各
    期所開立不實發票之獨立性極為薄弱，合為包括之一行為予
    以評價，較為合理，為接續犯，均僅論處一罪。又被告使用
    不同公司（共6間公司）開立虛偽發票部分，所犯之6罪，因
    開立發票之公司、時間均不相同，依社會通念，應認其犯意
    個別、行為互殊，應予分論併罰。　
　3.累犯部分：
　　被告前因犯偽造文書等案件，經臺灣臺中地方法院以100年
    度重訴緝字第272號判決處有期徒刑6月，減為有期徒刑3月
    ，於102年7月11日因易科罰金執行完畢等情，有臺灣高等法
    院被告前案紀錄表可憑（見本院卷十二第16至17頁），其於
    有期徒刑執行完畢後5年內，故意再犯本案有期徒刑以上之
    數罪，均為累犯。本院審酌被告上揭所犯未符合刑法第59條
    所定科以最低刑度猶嫌過重之要件，並有上開構成累犯之前
    科紀錄，且其於假釋出監後，僅約數月之時間即故意再犯本
    案之罪；參以前案與本案所為均為與違反稅捐稽徵法、商業
    會計法等相關之犯罪，罪名及犯罪型態均屬相同，且被告嗣
    另犯諸多相同罪名之案件，經法院判決確定（見本院卷第32
    至61頁），顯見其對於刑罰之反應力顯然薄弱，適用上開累
    犯之規定加重，亦不致生其所受之刑罰超過其所應負擔罪責
    ，導致其人身自由因此遭受過苛之侵害，而有不符憲法罪刑
    相當原則，進而牴觸憲法第23條比例原則之情形，符合累犯
    應加重其刑之立法意旨，爰參照司法院釋字第775號解釋意
    旨，就被告上揭所犯之6罪均依刑法第47條第1項之規定加重
    其刑。
(三)量刑：
　　爰以行為人責任為基礎，審酌被告擔任山堡等6家公司之實
    際負責人，為上開填製不實會計憑證及幫助他人逃漏稅捐之
    犯行，並幫助金旺等公司為填製不實會計憑證及幫助他人逃
    漏稅捐之犯行，使會計事項發生不實結果，嚴重破壞商業會
    計憑證之公共信用，復造成國家稅賦短收，影響稅捐稽徵機
    關對於稅賦管理及核課稅捐之正確性及公平性，進而危害社
    會經濟發展，犯罪所生危害非輕，所為誠屬不該；並考量被
    告迄至本院最後一次審理中方坦承犯行之犯後態度；復參諸
    被告前有諸多偽造文書、違反商業會計法等前科，有臺灣高
    等法院被告前案紀錄表可憑（見本院卷十二第3至61頁）；
    兼衡被告自陳：高中肄業，未婚，有中低收入戶證明及身心
    障礙證明，目前打零工、日薪新臺幣1,200元左右、一個月
    可以做15至20天等語（見本院卷十一第505頁）之教育、智
    識程度及家庭經濟生活狀況等一切情狀，分別量處如主文所
    示之刑，並均諭知易科罰金之折算標準，並考量被告所犯上
    開6罪之時間、地點有部分重疊，進銷貨之公司雖有所差異
    ，但均與共同被告張芳源配合，手法均大致相同等情，定其
    應執行之刑如主文所示，併諭知易科罰金之折算標準。
四、沒收部分：　　
　　被告於本院審理中陳稱本案總共獲取報酬約新臺幣5萬5,000
    元（見本院卷十一第503頁），核屬本案被告之犯罪所得（
    不扣除成本），且未扣案，自應依刑法第38條之1第1項前段
    及同條第3項之規定，宣告沒收，於全部或一部不能沒收或
    不宜執行沒收時，追徵其價額。
貳、免訴部分
一、按案件曾經判決確定者，應諭知免訴之判決，刑事訴訟法第
    302條第1款定有明文。刑事訴訟法第302條第1款規定「案件
    曾經判決確定者，應諭知免訴之判決」，係以同一案件，已
    經法院為實體上之確定判決，該被告應否受刑事制裁，既因
    前次判決而確定，不能更為其他有罪或無罪之實體上裁判，
    此項原則，關於實質上一罪或裁判上一罪（如：刑法第55條
    所定一行為而觸犯數罪名之想像競合犯），其一部事實已經
    判決確定者，對於構成一罪之其他部分，亦均應適用，此種
    事實係因審判不可分之關係在審理事實之法院，就全部犯罪
    事實，依刑事訴訟法第267條規定，本應予以審判，故其確
    定判決之既判力自應及於全部之犯罪事實。必須在最後審理
    事實法院宣示判決後，始行發生之事實，方非屬該確定判決
    之既判力所及，而得認係另一犯罪問題，由受訴法院再分別
    為有罪或無罪之實體上裁判（最高法院100年度台上字第656
    1號判決意旨參照）。
二、公訴意旨就被告開立如附表四所示尤妮公司之虛偽發票與金
    旺、粉墨公司、賣座等公司，所涉違反商業會計法第71條第
    1款之犯行，業經臺灣臺北地方檢察署檢察官（下稱北檢）
    以106年度偵字第27509號、107年度偵字第11343號提起公訴
    及追加起訴，嗣經臺灣臺北地方法院（下稱北院）於107年8
    月24日以107年度訴字第290、347號判決被告共同犯商業會
    法第71條第1款之填製不實會計憑證罪，應執行有期徒刑1年
    ，如易科罰金，以1,000元折算1日，並於107年9月12日確定
    等情，有上開起訴書、判決書、臺灣高等法院被告前案紀錄
    表附卷可稽（見本院卷十一第93至107頁；本院卷十二第37
    至39頁，下稱前一案）；被告就如附表一編號2所示於102年
    7、8月份開立峰閣公司虛偽發票共364萬1,760元與金旺公司
    部分，所涉違反稅捐稽徵法案件，業經北檢以107年度偵字
    第23219號提起公訴，嗣經北院於108年5月28日以108年度審
    簡字第895號判決被告犯稅捐稽徵法第43條第1項之幫助犯逃
    漏稅捐罪，處有期徒刑4月，如易科罰金，以1,000元折算1
    日，並於108年6月18日確定等情，有上開起訴書、判決書、
    臺灣高等法院被告前案紀錄表附卷可稽（見本院卷十一第10
    9至113頁；本院卷十二第42至44頁，下稱前二案）。
三、本案被告如附表四開立尤妮公司虛偽發票部分，與前一案之
    犯罪事實除開立發票與金旺公司部分僅差一張外均相同；就
    如附表一編號2開立峰閣公司虛偽發票與金旺公司部分，與
    前二案之犯罪事實均相同，故就開立尤妮公司之發票，為密
    接時間所為之接續犯之一罪，已如上所述，就開立峰閣公司
    虛偽發票與金旺公司部分則為相同案件，上開二案既均經前
    一、二案實體審理、判決有罪確定，依上述說明，該等確定
    判決之既判力，自應及於實質上一罪及同一案件之本案。從
    而，被告如附表四所示開立尤妮公司虛偽發票部分及如附表
    一編號2開立峰閣公司虛偽發票部分之犯罪事實已為前案既
    判力所及，依據上開說明，自均應諭知免訴之判決。
據上論斷，應依刑事訴訟法第299條第1項前段、第302條第1款，
修正前稅捐稽徵法第43條第1項，商業會計法第71條第1款，刑法
第2條第1項前段、第11條前段、第55條前段、第47條第1項、第4
1條第1項前段、第8項、第51條第5款、第38條之1第1項前段、第
3項，判決如主文。
本案經檢察官林嘉宏提起公訴，檢察官許梨雯、周禹境、林在培
到庭執行職務。
中　　華　　民　　國　　111 　年　　12　　月　　15　　日
　　　　　　　    刑事第六庭審判長法  官  雷雯華  
　　　　　　　　　　　　　　　　　法　官  李建忠
　　　　　　　　　　　　　　　　　法　官  林哲安
以上正本證明與原本無異。
如不服本判決，應於判決送達後20日內向本院提出上訴書狀，並
應敘述具體理由；其未敘述上訴理由者，應於上訴期間屆滿後20
日內向本院補提理由書（均須按他造當事人之人數附繕本），「
切勿逕送上級法院」。因疫情而遲誤不變期間，得向法院聲請回
復原狀。　
　　　　　　　　　　              書記官  温育儷
中　　華　　民　　國　　111 　年　　12　　月　　22　　日
附錄本案論罪科刑法條全文：　　
商業會計法第71條
商業負責人、主辦及經辦會計人員或依法受託代他人處理會計事
務之人員有下列情事之一者，處5年以下有期徒刑、拘役或科或
併科新臺幣60萬元以下罰金：
一、以明知為不實之事項，而填製會計憑證或記入帳冊。
二、故意使應保存之會計憑證、會計帳簿報表滅失毀損。
三、偽造或變造會計憑證、會計帳簿報表內容或毀損其頁數。
四、故意遺漏會計事項不為記錄，致使財務報表發生不實之結果
    。
五、其他利用不正當方法，致使會計事項或財務報表。　　　　
修正前稅捐稽徵法第43條
教唆或幫助犯第41條或第42條之罪者，處3年以下有期徒刑、拘
役或科新臺幣6萬元以下罰金。
稅務人員、執行業務之律師、會計師或其他合法代理人犯前項之
罪者，加重其刑至二分之一。
稅務稽徵人員違反第33條規定者，處1萬元以上5萬元以下罰鍰。
 附表一：金旺公司申請出口退稅一覽表
編號 申請月份 退稅金額 出口對象 報關日 品名 相對進貨對象 發票號碼 進項金額（未含稅） 營業稅 發票面額（含稅） 1 102年7、8月 102,048 盛立公司 102年7月1日 FLASH DIE 毅盈公司 NG00000000 1,987,200 99,360 2,086,560 2 102年9、10月 187,112 盛立公司 102年10月22日 FLASH DIE 峰閣公司 PE00000000 3,641,760 182,088 3,823,848 3 102年11、12月 292,713 盛立公司 102年12月5日 FLASH DIE 亞鈿公司 QC00000000 2,119,740 105,987 2,225,727    盛立公司 102年12月13日 FLASH DIE 亞鈿公司 QC00000000 3,556,800 177,840 3,734,640 4 103年1、2月 456,024 盛立公司 103年1月24日 FLASH DIE 亞鈿公司 ZA00000000 2,751,840 137,592 2,889,432    盛立公司 103年2月21日 FLASH DIE 亞鈿公司 ZA00000000 3,546,432 177,322 3,723,754    盛立公司 103年1月16日 FLASH DIE 亞鈿公司 ZA00000000 2,485,872 124,294 2,610,166 
附表二：杜拜德公司申請出口退稅一覽表
申請月份 退稅金額 出口對象 報關日 品名 相對進貨對象 發票號碼 進項金額（未含稅） 營業稅 發票面額（含稅） 102年5、6月 205,070 盛立公司 102年6月26日 FLASH DIE 毅盈公司 MJ00000000 1,981,350 99,068 2,080,418 102年9、10月 683,577 盛立公司 102年10月15日 FLASH DIE 藏薇公司 PE00000000 3,567,960 178,398 3,746,358 102年11、12月 298,613 盛立公司 102年11月27日 FLASH DIE 亞鈿公司 QC00000000 2,145,528 107,276 2,252,804   盛立公司 102年12月6日 FLASH DIE 亞鈿公司 QC00000000 3,782,016 189,101 3,971,117 103年1、2月 438,164 盛立公司 103年1月6日 FLASH DIE 亞鈿公司 ZA00000000 2,528,064 126,403 2,654,467   盛立公司 103年1月17日 FLASH DIE 亞鈿公司 ZA00000000 2,507,652 125,383 2,633,035   盛立公司 103年2月13日 FLASH DIE 亞鈿公司 ZA00000000 3,771,360 188,568 3,959,928 103年7、8月 370,008 盛立公司 103年7月9日 FLASH DIE 啟羿公司 BK00000000 3,628,800 181,440 3,810,240   盛立公司 103年8月12日 FLASH DIE 啟羿公司 BK00000000 3,771,360 188,568 3,959,928 

附表三：粉墨公司申請出口退稅一覽表
申請月份 退稅金額 出口對象 報關日 品名 相對進貨對象 進貨日期 發票號碼 進項金額（未含稅） 營業稅 發票面額（含稅） 102年5、6月 134,644 盛立公司 102年6月25日 FLASH DIE 山堡公司 102年6月10日 MJ00000000 1,987,200 99,360 2,086,560 102年9、10月 993,159 盛立公司 102年10月16日 FLASH DIE 藏薇公司 102年9月16日 PE00000000 3,225,600 161,280 3,386,880 102年11、12月 954,986 盛立公司 102年11月28日 FLASH DIE 亞鈿公司 102年11月13日 QC00000000 2,328,480 116,424 2,444,904   盛立公司 102年12月12日 FLASH DIE 亞鈿公司 102年12月5日 QC00000000 3,555,090 177,755 3,732,845 103年1、2月 454,814 盛立公司 103年1月7日 FLASH DIE 亞鈿公司 103年1月3日 ZA00000000 2,492,280 124,614 2,616,894   盛立公司 103年1月23日 FLASH DIE 亞鈿公司 103年1月16日 ZA00000000 2,628,000 131,400 2,759,400   盛立公司 103年2月14日 FLASH DIE 亞鈿公司 103年2月10日 ZA00000000 3,629,640 181,482 3,811,122 103年7、8月 187,110 夏普公司 103年7月24日 FLASH DIE 啟羿公司 103年7月16日 BK00000000 3,742,200 187,110 3,929,310 

附表四
發票來源  購買發票之公司 開立發票期間 開票張數 銷售額 申報扣抵營業稅額 人員 開立發票之公司      周朋奎 佳聖公司 杜拜德公司 105年5月至8月 12 34,121,118 1,706,055   粉墨公司 105年5月至8月 17 43,502,189 2,175,109   賣座公司 105年5月至8月 8 9,665,178 483,260    小計 37 87,288,485 4,364,424 周朋奎 尤妮公司 金旺公司 105年9月至106年4月 40 39,922,957 1,996,150   粉墨公司 105年9月至106年3月 16 34,533,311 1,726,667   賣座公司 105年9月至12月 21 68,068,700 3,403,436    小計 77 142,524,968 7,126,253    總計 114 229,813,453 11,490,677